臺灣臺中地方法院刑事判決　　　　　　　 99年度訴字第738號
公　訴　人　臺灣臺中地方法院檢察署檢察官
被　　　告　李翊磊
選任辯護人　李國源律師
被　　　告　洪國恩
選任辯護人　黃呈利律師
被　　　告　張伽鎂
　　　　　　　　　　（另案於臺灣臺中看守所附設勒戒所執行
選任辯護人　廖淑華律師
被　　　告　梁志豪
　　　　　　　　　　（另案在臺灣臺中監獄執行中）
選任辯護人　黃紫芝律師
被　　　告　林碧玉
選任辯護人　黃銘煌律師
被　　　告　劉勝笛
選任辯護人　廖志祥律師
被　　　告　魏育豊
　　　　　　　　　　（另案於臺灣臺中戒治所執行中）
選任辯護人　蘇哲科律師
上列被告等因違反毒品危害防制條例案件，經檢察官提起公訴（
99年度偵字第2488、2489、2491、2492、2493、99年度少連偵字
第16 號 ），本院判決如下：
    主    文
李翊磊犯如附表一編號2 、附表二、三所示各罪，各處如附表一
編號2 、附表二、三所示之刑（含主刑及從刑）。主刑部分應執
行有期徒刑捌年。
洪國恩犯如附表一至四所示各罪，各處如附表一至四所示之刑（
含主刑及從刑）。主刑部分應執行有期徒刑拾貳年。
張伽鎂犯如附表三所示各罪，各處如附表三所示之刑（含主刑及
從刑）。主刑部分應執行有期徒刑拾年。
梁志豪犯如附表五所示各罪，各處如附表五所示之刑（含主刑及
從刑）。主刑部分應執行有期徒刑捌年。
林碧玉犯如附表六所示各罪，各處如附表六所示之刑（含主刑及
從刑）。主刑部分應執行有期徒刑捌年。
劉勝笛犯如附表五所示各罪，各處如附表五所示之刑（含主刑及
從刑）。主刑部分應執行有期徒刑捌年拾月。
魏育豊犯如附表五所示各罪，各處如附表五所示之刑（含主刑及
從刑）。主刑部分應執行有期徒刑拾壹年。
李翊磊、洪國恩、梁志豪、林碧玉、劉勝笛、魏育豊其餘被訴部
分，均無罪。
    犯罪事實
一、洪國恩（綽號阿國）與李翊磊（綽號「笨笨）均明知甲基安
    非他命為毒品危害防制條例所管制之第二級毒品，且為行政
    院衛生署公告之禁藥，不得持有、轉讓，竟為下列行為：
（一）梁志豪於民國98年11月5 日，以所持用之門號0000000000
      號行動電話，撥打洪國恩所持用之門號0000000000號行動
      電話（申租人：不知情之林皓宇），要向洪國恩索討第二
      級毒品甲基安非他命，洪國恩即基於轉讓屬於禁藥之第二
      級毒品甲基安非他命之犯意，於98年11月5 日4 時許，在
      綽號「小胖」之梁志豪位於臺中市○○路與崇德路附近之
      巴黎住宅大廈12樓住處，無償提供重約0.3 公克屬禁藥之
      第二級毒品甲基安非他命1 包予梁志豪。
（二）洪國恩與李翊磊共同基於轉讓屬於禁藥之第二級毒品甲基
      安非他命之犯意聯絡，於98年12月12日1 時59分許，李翊
      磊之女友即綽號「小馬」之張倩瑛以所持用之門號000000
      0000號行動電話，撥打洪國恩持用之門號0000000000號行
      動電話（申租人：不知情之賴孟焄），原欲向洪國恩購買
      毒品但表示沒有錢，稍後，於同日2 時3 分許，再度打給
      洪國恩時，因洪國恩與李翊磊在臺中市大都會KTV 慶生，
      遂相約在該KTV 外，待張倩瑛於同日2 時15分許通知洪國
      恩已抵達後，洪國恩即推由李翊磊在該處，無償轉讓價值
      約新臺幣（下同）1 、200 元屬禁藥之第二級毒品甲基安
      非他命1 包（重量不足0. 1公克）予張倩瑛。
二、洪國恩與李翊磊均明知甲基安非他命為毒品危害防制條例所
    管制之第二級毒品，不得持有、販賣，竟共同基於販賣第二
    級毒品甲基安非他命以營利之犯意聯絡，為下列行為：
（一）郭芬蓮於99年1 月18日凌晨零時許，以所持用之門號0000
      000000號行動電話，撥打洪國恩持用之門號0000000000號
      行動電話，向洪國恩購買2500元之第二級毒品甲基安非他
      命，雙方約定在郭芬蓮男友黃俊維位於臺中市大里區（即
      改制前臺中縣大里市，以下同）吉隆路9 巷64號住處交易
      後，於同日清晨5 、6 時許，推由李翊磊攜帶價值為2500
      元之甲基安非他命1 包（重量不詳）至上開約定地點，李
      翊磊到達該處後，由黃俊維下樓與李翊磊交易，李翊磊當
      場交付1 包甲基安非他命給黃俊維，黃俊維則僅交付2000
      元予李翊磊，餘500 元則暫賒欠，之後李翊磊便將販得毒
      品之現金2000元帶回並交予洪國恩。
（二）葉忠隴（綽號「葉子」）於98年12月10日22時34分許，以
      所持用之門號0000000000號行動電話，撥打洪國恩所持用
      之門號0000000000號行動電話聯絡購買毒品事宜後，定在
      臺中市○○路上之肯德基速食店前交易，洪國恩便推由李
      翊磊攜甲基安非他命至上開約定地點，由李翊磊當場販售
      而交付1 包價值1000元之第二級毒品甲基安非他命（重量
      不詳）予葉忠隴，葉忠隴交付現金1000元予李翊磊，嗣後
      李翊磊便將販得毒品之現金1000元帶回並交予洪國恩。
三、洪國恩與其女友張伽鎂（綽號「小慈」）、李翊磊均明知甲
    基安非他命為毒品危害防制條例所管制之第二級毒品，不得
    持有、販賣，竟共同基於販賣第二級毒品甲基安非他命以營
    利之犯意聯絡，分別為下列行為：
（一）張伽鎂於99年1 月12日2 時18分許，以所持用之門號0000
      000000號行動電話（申租人：不知情之林明賦），撥打李
      翊磊持用之號碼0000000000號行動電話（申租人：不知情
      之王仁鴻），替洪國恩轉達：「綽號『偉仔』之黃俊維要
      向洪國恩購買2000元甲基安非他命」予李翊磊，要求李翊
      磊交付甲基安非他命予黃俊維，李翊磊遂與黃俊維約在臺
      中體育場旁的天橋轉角，交付黃俊維所購買之毒品，李翊
      磊當場販售而交付價值2000元之甲基安非他命（重量不詳
      ）予黃俊維，黃俊維則當場交付現金900 元予李翊磊，餘
      款1100元則暫賒欠，日後則已全部給付。
（二）張伽鎂於99年1 月12日2 時56分許，以所持用之門號0000
      000000號電話，撥打李翊磊持用之號碼0000000000號行動
      電話，替洪國恩轉達：「綽號『家宏』之人要向洪國恩購
      買甲基安非他命」予李翊磊，並表示與綽號「家宏」之人
      約定在漢口路與崇德路口交易毒品，要求李翊磊運送甲基
      安非他命予真實姓名年籍均不詳、綽號「家宏」之人，李
      翊磊遂於3 時許至上開約定地點，當場販售而交付綽號「
      家宏」之人價值8000元之甲基安非他命（重量不詳），綽
      號「家宏」之人則當場交付現金8000元予李翊磊，李翊磊
      嗣後在臺中市潭子區（即改製前臺中縣潭子鄉，以下同）
      三多利遊藝場將現金8000元交予洪國恩。
（三）洪國恩於99年1 月14日凌晨，撥打電話予李翊磊，要求李
      翊磊攜甲基安非他命至臺中市○○路上文華高中對面的OK
      便利商店等候通知，俟張伽鎂復於99年1 月14日1 時27分
      許，以所持用之號碼0000000000號行動電話撥打李翊磊持
      用之門號0000000000電話，與李翊磊確認交易毒品的對象
      後，李翊磊遂當場販售而交付重約1 錢之甲基安非他命予
      某真實姓名年籍均不詳之成年人，該人則當場交付現金70
      00元予李翊磊，李翊磊則於嗣後在洪國恩位於臺中市○○
      路○ 段48巷17號4 樓之1 之租屋處，將錢交付予洪國恩。
四、洪國恩明知甲基安非他命為毒品危害防制條例所管制之第二
    級毒品，不得持有、販賣，竟基於販賣第二級毒品甲基安非
    他命以營利之犯意，為下列行為：
（一）洪國恩於98年12月21日零時55分許，以所持用之門號0000
      000000號行動電話，與蔡昌帆（綽號「蟑螂」）所持用之
      門號0000000000號行動電話聯繫購買毒品事宜後，即在臺
      中市○○路與健成路旁邊的某車行，由洪國恩當場交付價
      值1000元之第二級毒品甲基安非他命（重量不詳）給蔡昌
      帆，蔡昌帆則交付現金1000元予洪國恩。
（二）張晏榮於98年12月24日15時28分許，以所持用之門號0000
      000000號行動電話，與洪國恩所持用之門號0000000000號
      行動電話聯絡購買毒品事宜後，即在臺中市○○路與河南
      路口，由洪國恩當場交付第二級毒品甲基安非他命（重約
      0.8 公克）給張晏榮，張晏榮則交付現金2500元現金予洪
      國恩。
（三）張晏榮另於99年1 月6 日0 時42分許，以所持用之門號00
      00000000號行動電話，與洪國恩所持用之門號0000000000
      號行動電話聯絡購買毒品事宜後，即在臺中市○○路與河
      南路口，由洪國恩當場交付第二級毒品甲基安非他命（重
      約1.7 公克）給張晏榮，張晏榮則交付現金4000元予洪國
      恩。
（四）洪國恩（公訴意旨誤為劉勝笛）之某不詳年籍客戶打電話
      予洪國恩表示欲購買5 小包第二級毒品甲基安非他命，洪
      國恩即以不明方式聯絡劉勝笛，欲向劉勝笛購買毒品以販
      售予該客戶，劉勝笛遂於98年10月30日21時43分許，以所
      持用之門號0000000000號行動電話，撥打梁志豪持用之門
      號0000000000號行動電話，通知梁志豪攜第二級毒品甲基
      安非他命5 包（每包重量約1 錢）交付予洪國恩，並要求
      梁志豪向洪國恩收取3 萬元後，洪國恩繼於同日22時16分
      許，以所持用之門號0000000000號行動電話，撥打梁志豪
      持用之門號0000000000號行動電話與梁志豪聯絡，並前往
      梁志豪位於臺中市○○路與中清路之租屋處附近，梁志豪
      當場交付該5 包第二級毒品甲基安非他命予洪國恩，洪國
      恩則當場先交付1 萬5 千元予梁志豪，由梁志豪帶回交予
      劉勝笛（餘款1 萬5 千元則由洪國恩於數日後，交予劉勝
      笛），洪國恩取得該5 包第二級毒品甲基安非他命後，隨
      即在臺中市○○路附近，將該5 包甲基安非他命自行取用
      部分後，販售予不詳年籍之客戶，並向該不詳年籍之客戶
      收取現金3 萬元。
（五）蔡昌帆（綽號「蟑螂」）於98年11月29日19時25分許，以
      所持用之門號0000000000號行動電話，撥打洪國恩所持用
      之門號0000000000號行動電話聯繫後，在臺中市潭子區三
      多利電子遊藝場，蔡昌帆向洪國恩表示欲購買價值500 元
      之毒品，洪國恩遂當場交付價值500 元之第二級毒品甲基
      安非他命（重量不詳）予蔡昌帆，價款則於日後蔡昌帆為
      洪國恩修理機車後照鏡之代價作為抵銷。
（六）黃俊維於98年11月30日0 時44分許，以所持用之門號0000
      000000號行動電話，撥打洪國恩持用之門號0000000000號
      行動電話聯絡購買毒品事宜後，於同日凌晨2 時許，由洪
      國恩在臺中市○里區○○路9 巷64號黃俊維住處門口，當
      場交付價值2000元之第二級毒品甲基安非他命（重量不詳
      ）予黃俊維，黃俊維則交付現金2000元予洪國恩。
（七）張晏榮於98年12月4 日23時許，以所持用之門號00000000
      00號行動電話，撥打洪國恩所持用之門號0000000000號行
      動電話予洪國恩聯絡購買毒品事宜，雙方約定在臺中市○
      ○路與崇德路口洪國恩所住之凱薩假期大樓樓下交易，待
      張晏榮到達約定地點後，洪國恩便下樓開車搭載張晏榮，
      洪國恩在車上當場販售而交付第二級毒品甲基安非他命（
      重約3.5 公克）予張晏榮，張晏榮則當場交付現金7000元
      予洪國恩。
（八）郭芬蓮與黃俊維於98年12月7 日16時許，以所持用之門號
      0000000000號行動電話，撥打洪國恩所持用之門號000000
      0000號行動電話聯絡購買毒品事宜後，洪國恩即在臺中市
      ○○路與進化路口之海派飯店9 樓房間內，交付價值4000
      元之第二級毒品甲基安非他命1 包（重量不詳）予郭芬蓮
      與黃俊維，黃俊維當場交付現金1000元予洪國恩，餘款
      3000 元 暫賒欠，並於日後由黃俊維之母代為付清。
（九）郭芬蓮於98年12月10日17時22分許，以所持用之門號0000
      000000號行動電話，撥打洪國恩所持用之門號0000000000
      號行動電話聯絡購買毒品事宜後，於同日20時許，由洪國
      恩在臺中市○里區○○路9 巷64號黃俊維住處門口，當場
      交付價值2500元之第二級毒品甲基安非他命（重量不詳）
      予黃俊維，黃俊維則交付現金2500元予洪國恩。
（十）綽號「葉子」之葉忠隴於98年12月11日0 時36分許，以所
      持用之門號0000000000號行動電話，撥打洪國恩所持用之
      門號0000000000號行動電話，聯絡向洪國恩購買價值2500
      元毒品事宜後，洪國恩即在臺中高工校門前當場交付第二
      級毒品甲基安非他命（重量不詳）予葉忠隴，葉忠隴則交
      付現金2500元予洪國恩。
五、魏育豊（綽號「黑仔」）、劉勝笛（綽號「勝哥」，曾因妨
    害自由案件，經本院判處有期徒刑4 月，於96年1 月25日易
    科罰金執行完畢）與梁志豪（綽號「小胖」）均屬以蔡金良
    （另案經本院99年度重訴字第982 號判處應執行有期徒刑18
    年6 月）為首之販毒集團成員，渠等均明知甲基安非他命為
    毒品危害防制條例所管制之第二級毒品，不得持有、販賣，
    竟共同基於販賣第二級毒品甲基安非他命以營利之犯意聯絡
    ，由蔡金良取得及提供毒品，劉勝笛、梁志豪負責主要之接
    聽電話、送貨、收款等事宜，魏育豊則居間為二者傳遞訊息
    、轉交毒品及販賣所得等，至全部販毒所得歸由蔡金良所有
    ，蔡金良再每週交付魏育豊5 萬元作為魏育豊、劉勝笛、梁
    志豪之報酬，並由魏育豊自行分配，而以此分工方式，先後
    為下列行為：
（一）劉勝笛於98年10月30日13時59分許，以所持用之門號0000
      000000號行動電話（申租人：不知情之林明賦），撥打梁
      志豪持用之門號0000000000號行動電話（申租人：不知情
      之安納），通知梁志豪攜第二級毒品甲基安非他命5 包（
      每包重約1 錢）至臺中市○○路上之臺灣大哥大門市，梁
      志豪到達該處後，便當場交付該5 包第二級毒品甲基安非
      他命予某不詳年籍之成年男性，該名男性則當場交付現金
      3 萬元予梁志豪，梁志豪並於同日14時38分許，以上開門
      號0000000000號行動電話撥打劉勝笛持用之門號0000000
      000 號行動電話，向劉勝笛回報交易完畢，迄同日23時許
      ，梁志豪便將販賣毒品之現金3 萬元交予劉勝笛。
（二）劉勝笛於98年10月30日14時50分許，以所持用之門號0000
      000000號行動電話，撥打梁志豪持用之門號0000000000號
      行動電話，通知梁志豪攜第二級毒品甲基安非他命2 包（
      每包重量約1 錢）至臺中市○○路上之臺灣大哥大門市附
      近的豆花店，梁志豪到達該處後，便當場交付該2 包第二
      級毒品甲基安非他命予某不詳年籍、綽號「11」之成年男
      性，綽號「11」之人則當場交付現金1 萬2 千元予梁志豪
      。迄同日23時許，梁志豪便將販賣毒品之現金1 萬2 千元
      交予劉勝笛。
（三）洪國恩之客戶（公訴意旨誤為劉勝笛）打電話予洪國恩表
      示欲購買5 小包第二級毒品甲基安非他命，洪國恩即以不
      明方式聯絡劉勝笛，欲向劉勝笛購買毒品以販售予該客戶
      ，劉勝笛遂於98年10月30日21時43分許，以所持用之門號
      0000000000號行動電話，撥打梁志豪持用之門號00000000
      00號行動電話，通知梁志豪攜第二級毒品甲基安非他命5
      包（每包重量約1 錢）交付予洪國恩，並要求梁志豪向洪
      國恩收取3 萬元後，洪國恩繼於同日22時16分許，以所持
      用之門號0000000000號行動電話，撥打梁志豪持用之門號
      0000000000號行動電話與梁志豪聯絡，並前往梁志豪位於
      臺中市○○路與中清路之租屋處附近，梁志豪當場交付該
      5 包第二級毒品甲基安非他命予洪國恩，洪國恩則當場先
      交付1 萬5 千予梁志豪，由梁志豪帶回交予劉勝笛，餘款
      1 萬5 千元則由洪國恩於數日後，交予劉勝笛。
（四）張送明於98年11月12日20時22分許，以所持用之門號0000
      000000號行動電話，撥打梁志豪持用之門號0000000000號
      行動電話予梁志豪，要梁志豪代為詢問劉勝笛手上是否有
      第二級毒品甲基安非他命，嗣後張送明又於同日20時24分
      許，以相同門號聯繫梁志豪購買第二級毒品甲基安非他命
      10包（每包重約1 錢），之後，劉勝笛便交付梁志豪10包
      甲基安非他命，推由梁志豪攜至臺中市○○路與進化路口
      附近之阿Q 茶坊交付予張送明，至於販得毒品之代價3 萬
      元，則由張送明以其與劉勝笛簽賭六合彩之賭金抵銷。
六、林碧玉（綽號小魚兒）前因涉犯詐欺罪及毒品危害防制條例
    案件，分經臺灣高等法院臺中分院以92年度上訴字第1090號
    判處有期徒刑1 年6 月及臺灣臺中地方法院以93年度中簡字
    第1742號判處有期徒刑4 月確定，兩案合併執行，定應執行
    刑有期徒刑1 年9 月，95年1 月23日假釋，假釋至95年5 月
    18日屆滿，未經撤銷，以已執行論。詎仍不知悔改，與張送
    明（綽號「明哥」、「叔仔」）、李繼祖（綽號「老哥」，
    其2 人俟通緝到案後，另行審結）均明知甲基安非他命為毒
    品危害防制條例所管制之第二級毒品，不得持有、販賣，竟
    共同基於販賣第二級毒品甲基安非他命以營利之犯意聯絡，
    由張送明承租臺中市○區○○街22之3 號2 樓之2 以存放供
    販賣之第二級毒品甲基安非他命，以躲避查緝，並推由李繼
    祖居住該處保管，再於出貨前，以不詳方式與李繼祖聯繫，
    通知其分裝好放在信箱方便拿取，或自行前往該處拿毒品，
    林碧玉則負責以張送明所持用之門號0000000000號行動電話
    ，與購毒者聯繫或交付毒品，而為下列行為：
（一）張世昌於98年12月4 日18時57分許，以所持用之門號0000
      000000號行動電話，撥打張送明所持用之門號0000000000
      號行動電話，詢問交易毒品事宜，由林碧玉接聽，林碧玉
      在電話中表示其與張送明不在臺中，過約20分鐘，林碧玉
      以所持用之門號0000000000號回撥予張世昌，約定在臺中
      火車站附近交易後，張送明與林碧玉即一同前往臺中火車
      站外，由張送明當場交付價值2000元之第二級毒品甲基安
      非他命（重量不詳）予張世昌，張世昌則交付現金2000元
      予張送明。
（二）范永明於98年12月10日16時38分許，以所持用之門號0000
      000000號行動電話，撥打張送明所持用之門號0000000000
      號行動電話聯絡購買毒品事宜，雙方約定在臺中市○○路
      與南京東路口交易，張送明便推由林碧玉攜帶第二級毒品
      甲基安非他命前往該處後，由林碧玉當場交付價值2000元
      之第二級毒品甲基安非他命（重量不詳）予范永明，范永
      明並交付現金2000元予林碧玉，林碧玉則於嗣後將販賣毒
      品之現金帶回並交予張送明。
（三）劉明文於98年12月23日22時33分許，以所持用之門號0000
      000000號行動電話，撥打張送明所持用之門號0000000000
      號行動電話聯絡購買毒品事宜時，由林碧玉接聽，劉明文
      便表達欲購買價值3000元之甲基安非他命意思予林碧玉，
      ，俟於翌日凌晨0 時16分許，林碧玉以所持用之門號0000
      000000號行動電話回撥予劉明文，表示將親自送毒品過去
      後，林碧玉便攜毒品至臺中市力行國小前的天橋下，當場
      交付第二級毒品甲基安非他命（重量不詳）予劉明文，劉
      明文則交付現金2000元予林碧玉，餘款1000元則暫賒欠，
      嗣於99年1 月1 日交付予張送明。
（四）劉明文於99年1 月12日21時58分許，以所持用之門號0000
      000000號行動電話，撥打張送明持用之門號0000000000號
      行動電話予張送明，表達欲購買甲基安非他命意思，雙方
      約定在劉明文下班後的時間交易，俟於翌日凌晨3 時30分
      許，張送明推由林碧玉攜甲基安非他命至臺中市力行國小
      前的天橋下，當場交付第二級毒品甲基安非他命（重量不
      詳）予劉明文，劉明文並交付現金3000元予林碧玉。
七、嗣於99年1 月18日、19日為警在附表七所示之地點查獲，並
    扣得附表七所示之物品。
八、案經南投縣政府警察局報告臺灣臺中地方法院檢察署檢察官
    偵查起訴。
    理    由
壹、證據能力方面
一、按被告以外之人（包括證人、鑑定人、告訴人、被害人及共
    同被告等）於檢察事務官、司法警察官或司法警察調查中所
    為之陳述，與審判中不符時，其先前之陳述具有較可信之特
    別情況，且為證明犯罪事實存否所必要者，得為證據，刑事
    訴訟法第159 條之2 定有明文。是以被告以外之人於審判外
    之言詞或書面，即屬傳聞證據，由於有悖法院直接審理及言
    詞審理之精神，妨礙當事人之反對詰問權，影響程式正義之
    實現，除法律別有規定外（例如刑事訴訟法第159 條之2 ）
    ，原則上不具證據能力。又刑事訴訟法第159 條之2 所謂「
    前後陳述不符」之要件，應就前後階段之陳述進行整體判斷
    ，以決定其間是否具有實質性差異，而所謂「較可信之特別
    情況」之情，亦應就前後陳述時之各種外部情況進行比較，
    以資決定何者外部情況具有可信性，若陳述係在特別可信之
    情況所為，則虛偽陳述之危險性即不高，雖係審判外陳述，
    或未經被告反對詰問，仍得承認其有證據能力。又所謂外部
    情況認定之情形，例如：一時間之間隔；陳述人先前陳述是
    在記憶新的情況下直接作成，一般與事實較相近，事後可能
    因陳述人對被告有所顧忌或同情，因而在被告面前較不願陳
    述不利被告之事實。二有意識的迴避；由於先前陳述時被告
    未在場，是陳述人直接面對詢問警員所為陳述較為坦然；事
    後可能因陳述人對被告有所顧忌或同情，因而在被告面前較
    不願陳述不利被告之事實。三受外力干擾：陳述人單獨面對
    檢察事務官或司法警察（官）所為之陳述，程度上較少會受
    到強暴、脅迫、詐欺、利誘或收買等外力之影響，其陳述較
    趨於真實，若被告在庭或有其他成員參與旁聽時，陳述人可
    能會本能的作出迴避對被告不利之證述，或因不想生事乃虛
    構事實而為陳述。四事後串謀：目擊證人對警察描述所目賭
    情形，因較無時間或動機去編造事實，客觀上亦較難認與被
    告間有勾串情事，其陳述具有較可信性，但事後因特殊關係
    ，雙方可能因串謀而統一口徑，或事後情況變化，兩者從原
    先敵對關係變成現在友好關係等情，其陳述即易偏離事實而
    較不可信。五警詢或檢察事務官偵查時，有無辯護人、代理
    人或親友在場：如有上開親誼之人在場，自可期待證人為自
    由從容之陳述，其證言之可信度自較高。六警詢或檢察事務
    官所作之偵查筆錄記載是否完整：如上開筆錄對於犯罪構成
    要件、犯罪態樣、加重減輕事由或起訴合法要件等事實或情
    況，均翔實記載完整，自可推定證人之陳述，與事實較為相
    近，而可信為真實。法院除審酌上列因素綜合判斷外，亦應
    細究陳述人問答態度、表情與舉動之變化，此一要件係屬訴
    訟法事實之證明，以自由證明為已足。是若被告以外之人於
    審判外之陳述，係在特別可信之情況下所為，則虛偽陳述之
    危險性即不高，仍得承認具有證據能力。被告張伽鎂之辯護
    人雖主張證人即共同被告李翊磊於99年2 月10日之警詢筆錄
    無證據能力；惟查，證人李翊磊於99年2 月10日之警詢與偵
    訊中，有關被告張伽鎂為被告洪國恩轉達交易毒品訊息之證
    述情節大致均相符，且其於99年9 月28日業經本院以證人身
    分傳喚到庭作證時，雖證述：我的部分都是被告洪國恩請我
    去送的等語，但並未就其於該次警詢有何違反其意願之陳述
    ，參酌其於該次警詢過程中，復給予適度之入廁休息時間，
    且其於該次警詢中，因未與被告張伽鎂同時在場，較無受外
    在之干擾而得以自由陳述，嗣於本院審理中囿於被告張伽鎂
    在庭之壓力，其維護被告張伽鎂之情溢於言表，兩相對照下
    ，其於該次警詢中之證述，顯係在有特別可信之情況下所為
    ，亦查無虛偽陳述之危險性，揆諸前揭說明，自有證據能力
    。
二、按被告以外之人（包括證人、鑑定人、告訴人、被害人及共
    同被告等）於審判外之陳述雖不符刑事訴訟法第159 條之1
    至之4 等4 條之規定，而經當事人於審判程序同意作為證據
    ，法院審酌該言詞陳述或書面陳述作成時之情況，認為適當
    者，亦得為證據；當事人、代理人或辯護人於法院調查證據
    時，知有刑事訴訟法第159 條第1 項不得為證據之情形，而
    未於言詞辯論終結前聲明異議者，視為有前項之同意，同法
    第159 條之5 定有明文。立法意旨在於傳聞證據未經當事人
    之反對詰問予以核實，原則上先予排除。惟若當事人已放棄
    反對詰問權，於審判程序中表明同意該等傳聞證據可作為證
    據；或於言詞辯論終結前未聲明異議，基於尊重當事人對傳
    聞證據之處分權，及證據資料愈豐富，愈有助於真實發見之
    理念，且強化言詞辯論主義，使訴訟程序得以順暢進行，上
    開傳聞證據亦均具有證據能力。經查，本判決其餘所引用下
    列各項證據方法之證據能力，公訴人、被告李翊磊、洪國恩
    、張伽鎂、梁志豪、林碧玉、劉勝笛、魏肓豊及其等之辯護
    人於本院準備程序時均表示無意見（見本院卷《二》第16頁
    ），且檢察官、被告等人及其等之辯護人於本院審理中調查
    證據時，知有刑事訴訟法第159 條第1 項不得為證據之情形
    ，亦未於言詞辯論終結前聲明異議，本院審酌該等證據作成
    之客觀情況均無不當，並無不宜作為證據之情事，依刑事訴
    訟法第159 條之5 之規定，認均具有證據能力。
貳、實體方面
一、訊據被告洪國恩、李翊磊、梁志豪、劉勝笛、林碧玉對上開
    犯罪事實均坦承不諱，被告張伽鎂雖坦承有於上述時地，為
    被告洪國恩傳話給被告李翊磊之事實，惟矢口否認有共同販
    賣毒品之犯行，辯稱：我僅是幫被告洪國恩傳話給李翊磊，
    並不知道是何事情云云；被告魏育豊則坦承與被告劉勝笛、
    梁志豪均同屬以蔡金良為首之販毒集團成員，但否認上開犯
    行，辯稱：我與被告劉勝笛、梁志豪均是各自向蔡金良負責
    ，彼此間並無橫向共犯關係，他們的毒品是跟蔡金良拿的，
    錢不是拿給我云云。經查：
（一）犯罪事實欄一部分有下列證據可證：
　１、被告洪國恩之自白（見98年度偵字第2491號卷第10頁、本
      院卷《一》第59頁）及李翊磊之自白（見投警刑偵三字第
      0990002316號第2 頁、本院卷《一》第52頁）。
　２、證人張倩瑛於警偵訊之證述（詳見投警刑偵三字第099000
      2316號第50至52頁）、證人即同案被告梁志豪於偵查中之
      證述（詳見99年度毒偵字第338 號卷第47至51頁）。
　３、扣案之三星牌行動電話１支（含門號0000000000號行動電
      話SIM 卡1 張），及卷附之監聽譯文2 份（見投警刑偵三
      字第0990002316號第54至55頁、99年度毒偵字第338 號卷
      第29頁）、電話個資查詢單2 份（見93年度警聲搜字第93
      號卷第72頁背面、79頁）。
（二）犯罪事實欄二部分有下列證據可證：
　１、被告洪國恩（見投警刑偵四字第0990002321號卷《一》第
      11至20、98年度偵字第2491號卷第7 至15頁、本院卷《一
      》第59頁）及李翊磊（見投警刑偵三字第0990002316號第
      1 至3 頁、99年度偵字第2488號卷第7 至11頁、本院卷《
      一》第52頁背面）之自白。
　２、證人黃俊維於警偵訊（詳見投警刑偵三字第0990002316號
      第66至69頁、99年度偵字第2491號卷第40頁背面至42頁、
      99年度偵字第2488號卷第57至60頁、99年度少連偵字第16
      號卷第80至81頁）、證人郭芬蓮於警偵訊（詳見投警刑偵
      三字第0990002316號第86至88頁、99年度偵字第2488號卷
      第19頁背面至22頁背面），及證人葉忠隴於警偵訊（見投
      警刑偵四字第0990002321號卷《一》第205 至214 頁、99
      年度偵字第2491號卷第23至25頁）之證述。
  ３、扣案之三星牌行動電話１支（含門號0000000000號行動電
      話SIM 卡1 張），及卷附之電話個資查詢單2 份（見93年
      度警聲搜字第93號卷第79、126 頁）、98年聲監字第1358
      號監聽譯文1 份（見93年度警聲搜字第93號卷第28至29頁
      ）。
（三）犯罪事實欄三部分有下列證據可證：
　１、被告洪國恩、張伽鎂、李翊磊於上述時地，販賣第二級毒
      品甲基安非他命給證人黃俊維等3 人之經過，分據被告洪
      國恩、李翊磊供述，及證人黃俊維證述如下：
    (一)被告洪國恩於99年2 月26日偵訊時供述：（問：李翊磊
      所述在99年1 月12日2 時18分接到張伽鎂的電話，依你的
      指示送毒品給綽號「偉仔」的黃俊維？）確實有這件事情
      ，李翊磊事後有交900 元給我，但李翊磊應該要跟黃俊維
      收2000元給我，因為黃俊維常常跟我買毒品，但見面之後
      才說沒有錢，要用欠的，這次我確實交「41」意指一錢重
      量的四分之一的毒品安非他命給他，市價約3000元，但我
      只算黃俊維2000元。我交給黃俊維的毒品確實是安非他命
      （即甲基安非他命，以下同）。（問：李翊磊所述在99年
      1 月12日2 時56分接到張伽鎂的電話，依你的指示送毒品
      給綽號「家宏」的人？）確實有這件事情，李翊磊收的80
      00元事後，有拿到當時我居住台中市○○路附近的租屋處
      給我。我交給李翊磊所送之物品確實是安非他命。（問：
      李翊磊所述在99年1 月14日凌晨依你的指示，送一錢的毒
      品安非他命到台中市○○路OK便利商店給一名開黑色休旅
      車的人？）確實有這件事情，李翊磊收到7000元事後，有
      拿到我居住台中市○○路附近的租屋處給我。我交給李翊
      磊所送之物確實是安非他命等語（詳見99年度偵字第2491
      號卷第68至69之1 頁）。99年1 月20日本院訊問時供述
      ：我與張伽鎂是男女朋友，我在忙的時候，她會幫忙接電
      話及交易事宜等語（見本院99年度聲羈字第53號卷第3 至
      4 頁）。99年3 月18日本院審理時供述：通常都是我接
      電話，將毒品交給李翊磊送貨，有時候我沒有辦法接電話
      的時候，如果張伽鎂在旁邊，我會麻煩張伽鎂幫我接電話
      ，如果自己沒有空聯絡李翊磊送貨，會請張伽鎂聯絡李翊
      磊，毒品是由我交給李翊磊，如果是由張伽鎂通知李翊磊
      的時候，交付毒品都是我親自交給李翊磊，因為我怕毒品
      會被偷或少了。錢是李翊磊收回來之後交給我。99年1 月
      12日賣給黃俊維2 千元，錢事後有全部收齊，當天只先收
      900 元，剩餘1100元，是我叫李翊磊去收回來的，其他2
      次的錢也都有收回來。2 千元的量大約不含袋重0.5 至0.
      6 公克等語（見本院卷《一》第58頁背面至59頁）。99
      年8 月3 日本院審理時證述：張伽鎂是我女朋友，99年1
      月12日、99年1 月14日那時候好像自己在忙，透過張伽鎂
      找李翊磊時，張伽鎂在我身旁，起訴書所述99年1 月12
      日、99年1 月14日這三通電話，是我要張伽鎂幫我打的，
      這三次交易甲基安非他命，我叫張伽鎂幫我聯絡李翊磊，
      之後我會把對方要的數量交給李翊磊幫我拿去等語（詳見
      本院卷《二》第142至143 頁）。
    (二)被告李翊磊為被告洪國恩交付毒品及收取款項之經過，亦
      據其於99年1 月19日警詢時供述：（問：你受何人指使
      幫忙運送毒品？何種毒品？自何時開始？）我受洪國恩指
      使幫忙運送毒品。運送安非他命毒品。自98年12月24、25
      日起，開始幫忙洪國恩運送毒品。（問：你與洪國恩認識
      多久？為何幫他運送毒品？代價為何？）我自17、18歲時
      即認識洪國恩。我想幫他忙。他支應我生活開銷為代價。
      （問：你的行動電話費由何人支付？交通工具為何？加油
      錢由何人拿給你？）我行動電話費快用完時，洪國恩即會
      拿錢給我去儲值。車號MEP-979 、125CC 重機是我本人所
      有。是洪國恩拿錢給我去加油。（問：你幫洪國恩運送毒
      品前後大約有幾次？何時？何地？運送給何人？現金交易
      多少？是否交易成功？請敘述。）98年12月26日至99年01
      月16日止，幫洪國恩運送安非他命毒品給一位綽號偉仔的
      人（即證人黃俊維），99年01月12日，幫洪國恩運送安非
      他命毒品給一位綽號家宏的人。（問：警方提示監聽譯文
      4 頁，0000-000000 電話與0000-000000 電話對話內容，
      以上電話為何人持用？對話內容有幾通為談及毒品交易之
      對話，請你簽名並編號？運送毒品給何人？金額多少？你
      幫何人運送毒品？為是張伽鎂與你對話？）0000-000000
      是本人持用，0000-000000 是張伽鎂持用的。經我確認為
      編號1- 4為提及毒品交易。我有運送毒品給偉仔、家宏及
      一位開黑色休旅車，姓名綽號我不知道的人。偉仔交易金
      額為1000元、家宏8000元、駕休旅車的人交易金額7000元
      。幫洪國恩運送安非他命毒品。因洪國恩當時沒空，由張
      伽鎂與我對話等語（詳見投警刑偵三字第0990002316號第
      1 至3 頁）。99年1 月20偵訊時供述：（問：何時幫洪
      國恩送毒品？）98年11月間開始，但沒有那麼頻繁，我過
      去與洪國恩他們一起住後就比較頻繁，1 天有時1 、2 次
      ，有時3 、4 次，但有時也沒有，我不知道幫洪國恩送過
      幾次毒品，我都是幫洪國恩送安非他命。（問：你幫洪國
      恩送安非他命的模式為何？）都是由洪國恩在現居地拿安
      非他命給我，要我去哪裡，拿給什麼人，順便將錢收回來
      。（問：你是幫洪國恩或「小慈」送安非他命？）我是幫
      洪國恩送安非他命，但有時洪國恩沒有空講電話，他會請
      「小慈」跟我說，「小慈」並沒有販賣安非他命。（問：
      《提示99年1 月12日2 時18分通訊監察譯文》內容為何？
      ）這通電話洪國恩在忙，沒空跟我說電話，是「小慈」撥
      給我的，她將洪國恩的意思講給我聽，「偉仔」的電話是
      0000000000號，「偉仔」說要「二」，意思就是要買2,00
      0 元的安非他命，「小慈」要我先去向「偉仔」確認是否
      有錢，「小慈」說「14歲是3 天」，是指四一的安非他命
      是3 ,000元，「這幾天比較打折」，是指我知道，看他要
      不要四一的，後來同日3 時許，送到臺中體育場旁的天橋
      轉角，我交給「偉仔」1 小包安非他命，因為「偉仔」有
      去買煙，所以他只給我900 元，「偉仔」要我幫他貼錢，
      但是我告訴洪國恩，是我去買東西花掉的，所以少了10 0
      元。（問：《提示99年1 月12日2 時56分通訊監察譯文》
      內容為何？）這通是「家宏」的0000000000號電話，「小
      慈」說「用一個二給我」，我說「一就好」，這部分是指
      「偉仔」要買1,000 元的安非他命，以下是關於「家宏」
      要買安非他命的對話，就是「小慈」問我說「漢口崇德」
      ，是指「家宏」在漢口路與崇德路口那邊等我，要我去送
      ，之後我於3 時許，到漢口路與崇德路口過一小段距離的
      某棟大樓門口，「家宏」買了8,000 元的安非他命，他當
      場交給我8,000 元，這次交易我還打電話給洪國恩確認是
      否要做這次交易，講完後，洪國恩才叫「小慈」打電話給
      我，說要做這次交易。（問：《提示99年1 月14日1 時27
      分通訊監察譯文》內容為何？）這次是洪國恩叫我去，由
      「小慈」打電話給我，我不知道這個人的名字及電話，在
      家裡時，洪國恩就叫我到進化路的OK便利商店，這個人是
      拿1 錢的安非他命，並拿7,000 元現金給我等語（詳見99
      年度偵字第2488號卷第7 至11頁）。99年1 月20日本院
      訊問時供述：（問：有無幫洪國恩運送安非他命？）有很
      多次，我知道他有在販賣安非他命，幫他送可以免費施用
      他的安非他命。（問：為何譯文中，有你與小慈的交易談
      話？）那是洪國恩要小慈轉話給我等語（見本院99年度聲
      羈字第52號卷第5 至6 頁）。99年2 月10警詢時供述：
      （問：你自何時起，與洪國恩同住於臺中市○○路○ 段48
      巷17號4 樓之1 ？）98年12月22日我生日那天，小慈姊姊
      叫我過去幫她整理房子，國恩跟小慈姊姊就叫我住在那邊
      。（問：國恩跟小慈為何叫你與他們同住？）我有施用毒
      品習慣，因為沒錢時，國恩就不賣毒品給我，而且我也欠
      國恩6 千多元的毒款，所以國恩就叫我運送毒品，然後免
      費給我毒品施用以作為酬勞。（問：你於99年1 月19日在
      本局筆錄指稱：『99年1 月12日2 時18分，幫國恩運送毒
      品給「偉仔」1,000 元、「家宏」8,000 元、姓名不詳之
      人7,000 元，均由張伽鎂與你聯絡』所述是否屬實？）實
      在，那次講送7,000 元毒品給不詳之人，就是我剛剛說到
      文華高中對面OK便利超商那次。（問：請詳述何謂「均由
      張伽鎂與你聯絡」？）國恩在忙時，都由小慈姊姊用國恩
      0981開頭的電話或用她自己的電話打給我，問我「好了沒
      ？」之類的，意思就是問我有沒有交易完成。國恩另一支
      0955開頭的手機，是專門讓買家與他聯絡的。買家跟他聯
      絡之後，國恩就用0981那支電話打給我要我去送毒品。（
      問：請詳述國恩命令你上述運送毒品與「家宏」交易，小
      慈與你聯絡之過程？）當天「家宏」打電話給我問我說國
      恩那邊有沒有安非他命，我問國恩說有之後，我又跟「家
      宏」說有，並問「家宏」要多少。「家宏」說要買1 錢，
      國恩就叫我送1 錢重安非他命去臺中市○○○○○路口一
      家火鍋店前與「家宏」交易，並收取8,000 元回繳給國恩
      。我前往「家宏」交易途中，國恩跟小慈也要一起出門去
      潭子三多利遊藝場，當他們到達三多利時，我還在交易現
      場等「家宏」，因為國恩跟小慈等太久了，小慈就打電話
      問我說「好了沒？」（意指交易完成了沒？），我回答說
      還沒，快好了。小慈就跟我說「家宏」沒做到就算了（意
      指沒交易成功就算了）。大約隔10分鐘後，「家宏」就到
      達現場跟我交易成功，我收得8,000 元，拿到三多利交給
      國恩後，國恩就叫我回家，我當時使用0000-000000 電話
      。（問：警方提示0000-000000 號張伽鎂持用於99年1 月
      12 日2時18分17秒至2 時59分20秒等三通通訊監察譯文供
      你檢視，是否為你上述張伽鎂與你通話之內容？）三通電
      話裡面，第一通（99年1 月12日2 時18分17秒）是國恩叫
      我去跟「偉仔」交易2,000 元安非他命，小慈和我的談話
      內容。第二通跟第三通（99年1 月12日2 時56分17秒至2
      時59分20秒）就是我剛剛說去漢口、崇德路口火鍋店與「
      家宏」交易安非他命時，小慈跟我的談話沒錯。（問：承
      上，99年1 月12日2 時56分17秒之通話譯文中，A 《小慈
      》：『約附近，我用一個二給你。』B 《你》『一就好』
      ，此段對話代表何意義？）那段前半段講的還是跟「偉仔
      」交易的數量。因為國恩在忙，小慈當時告訴我說要拿一
      包2,000 元的安非他命給我拿去賣給「偉仔」，我告訴他
      只要1,000 元的就好了，因為「偉仔」說他要買1,000 元
      。（問：上記譯文第一通《99年1 月12日2 時18分17秒》
      譯文中，B 《你》：『姊姊，他說二OK』，A 《小慈》：
      『沒錢，你先跟他拿再說，二沒到我跟你說的，14歲是三
      天，這一二天就比較打折。』B 《你》：『我知道，看他
      要不要那個。』... 此段對話代表何意義？）我說二OK係
      代表「偉仔」要買2,000 元安非他命。小慈回答的意思是
      說，如果偉仔有拿2,000 元現金要來交易的話，就拿（41
      ）給他。（問：何謂41？）四分之一錢重的安非他命。41
      原價是2,500 元，小慈說如果是偉仔要買的，就賣他2,00
      0 元。（問：當時你與偉仔在何處交易？）臺中市體育館
      附近的天橋下，有交易1,000 元約0.2 公克重安非他命，
      是國恩分裝好的。（問：警方提示99年1 月14日1 時27分
      1 秒你持000000 0000 與0000000000對話譯文供你檢視，
      請問你與何人談話？所談何事？）跟我對話的是小慈，對
      話意義就是我剛剛提到叫我送1 錢重安非他命過去文華高
      中對面OK便利超商給駕駛黑色吉普車（休旅車）之她的朋
      友，當天有收回7,000 元毒款交易成功。小慈的意思就是
      問我有沒有看到要交易毒品的黑色休旅車等語（詳見99年
      度偵字第29至36頁）。99年3 月18日本院訊問時供述：
      我只是負責洪國恩命令我送毒品去哪裡，將毒品送去那裡
      ，並把錢交回給洪國恩，但是電話打給洪國恩，如果是張
      伽鎂的朋友要的，電話是打給張伽鎂，張伽鎂再轉達洪國
      恩，再由洪國恩通知我將毒品送到約定地點，並將錢收回
      交給洪國恩。我跟洪國恩住在同一個地方，東西都是洪國
      恩交給我，每次都是洪國恩在住處將毒品拿給我，由我送
      去給購毒者，錢都是交回來給洪國恩等語（見本院卷《一
      》第51頁背面至52頁）。99年8 月3 日本院審理時證述
      ：洪國恩與張伽鎂是男女朋友，洪國恩曾經透過張伽鎂將
      毒品交易訊息轉達給我，並由我出面跟購毒者完成交易，
      在偵查中有提及說譯文裡面寫的14歲是3 天，是指41安非
      他命是3 千元，另外有關漢口、崇德是指要我前往漢口路
      與崇德路口附近，偵查中提到這些話，我知道這些話的意
      思，是因為之前就有說，就是暗語與數字的關聯性。99年
      1 月12日、99年1 月14日，我與洪國恩一起販毒3 次，是
      跟張伽鎂電話聯絡後，就依照指示前往跟買家交易，毒品
      是洪國恩拿給我的。99年1 月12日第二次毒品交易，這次
      的買家是「家宏」，這部分張伽鎂知道。在警詢筆錄有提
      到洪國恩在忙的時候都由小慈用0981開頭的電話或她自己
      的電話，打電話問我好了沒，我的意思是說從張伽鎂跟我
      聯絡告知買家訊息之後，到完成交易，張伽鎂都有持續用
      電話跟我聯絡等語（詳見本院卷《二》第144 至14 7頁）
      。
    (三)證人黃俊維於99年3 月15日偵訊時證述：（問：李翊磊是
      否有在99年1 月12日凌晨2 點多，送價值2000元整毒品安
      非他命給你？）確實有這件事情，當時我們約在臺中市體
      育場旁天橋轉角交易毒品，因為當天我錢不夠，所以我只
      有給他900 元等語（詳見99年度少連偵字第16號卷第80至
      81 頁 ）。
　２、又被告張伽鎂確有上揭時間，為被告洪國恩轉達訊息予被
      告李翊磊一情，亦為被告張伽鎂所不否認（見本院卷《一
      》第254 頁背面．263 頁），復有扣案之Nokia 牌行動電
      話１支（含門號0000000000號行動電話SIM 卡1 張），及
      卷附之本院98年聲監續字第1079號通訊監察譯文1 份及電
      話個資查詢單2 份在卷可稽（見98年度警聲搜字第93號卷
      第30至31、90頁背面、227 頁），足徵被告洪國恩、李翊
      磊上開自白與事實相符。
　３、被告張伽鎂雖為上開辯解，且與被告洪國恩於99年8 月3
      日本院審理中證述：我如果在忙，我跟張伽鎂說打電話給
      李翊磊，我有事情找他，她有時候應該不知道我找李翊磊
      何事，她只是單純替我傳話等語（見本院卷《二》第142
      頁背面），被告李翊磊於同日本院審理時證述：我跟買家
      買賣毒品的事，是我跟洪國恩的事，與張伽鎂無關，她只
      是單純替洪國恩傳話等語（見本院卷《二》第145 頁）相
      符。惟查：
    (一)被告張伽鎂所持用之門號0000000000號行動電話，與被告
      李翊磊所持用之門號0000000000號行動電話，於99年1 月
      12日、同年14日，分別有下列通話一情，為其二人所不否
      認，已如前述，並有前揭卷附之通訊監察譯文在卷可稽：
      ┌─────────────┬───────┬───────────────────────┬
      │通話者                    │通話時間      │通話內容                                      │
      ├─────────────┼───────┼───────────────────────┤
      │Ａ：張伽鎂（0000-000000） │99.1.12.      │Ｂ：姐姐，他說二OK。                          │
      │Ｂ：李翊磊（0000-000000） │02：18：17    │Ａ：沒錢，你先跟他拿再說，二沒到我跟你說的，14│
      │                          │              │    歲是三天，這一二天就比較打折。            │
      │                          │              │Ｂ：我知道，看他要不要那個。                  │
      │                          │              │Ａ：暫時先緩，讓他先跟他媽講好。              │
      │                          │              │Ｂ：我有跟他講明，我去就是要有。              │
      │                          │              │Ａ：確定在說，不要白跑。                      │
      ├─────────────┼───────┼───────────────────────┤
      │Ａ：張伽鎂（0000-000000） │99.1.12.      │Ｂ：看我在哪他要過來找我。                    │
      │Ｂ：李翊磊（0000-000000） │02：56：17    │Ａ：約附近，我用一個二給你。                  │
      │                          │              │Ｂ：一就好。                                  │
      │                          │              │Ａ：漢口崇德？                                │
      │                          │              │Ｂ：還是要請他打給家宏。                      │
      │                          │              │Ａ：他在漢口崇德？                            │
      │                          │              │Ｂ：他剛剛在                                  │
      │                          │              │Ａ：你跟他說我們在外面剛好順路，看他在哪邊。  │
      ├─────────────┼───────┼───────────────────────┤
      │Ａ：張伽鎂（0000-000000） │99.1.12.      │Ｂ：他說叫我過去，見面不夠我就不要。          │
      │Ｂ：李翊磊（0000-000000） │02：59：20    │Ａ：這樣又跑一趟，這是風險。                  │
      │                          │              │Ｂ：嗯。                                      │
      │                          │              │Ａ：你去三多找我們，你去完打給我們，看我們在哪│
      │                          │              │    。                                        │
      │                          │              │Ｂ：約在三多還是這附近。                      │
      │                          │              │Ａ：你好了打給我們，家宏的沒做就算了。        │
      │                          │              │Ｂ：偉仔的呢？                                │
      │                          │              │Ａ：我一樣給你，如果偉仔作完了，家宏沒做到，有│
      │                          │              │    做到你就拿來給我們，沒做到你就先回來。    │
      │                          │              │Ｂ：整個狀況我會跟你講。                      │
      │                          │              │Ａ：不要傻傻在路邊等，等他們到了在過去。      │
      ├─────────────┼───────┼───────────────────────┤
      │Ａ：張伽鎂（0000-000000） │99.1.14.      │Ａ：那個黑色休旅。                            │
      │Ｂ：李翊磊（0000-000000） │01：27：01    │Ｂ：我有看到。                                │
      │                          │              │Ａ：他今天開他爸的。                          │
      │                          │              │Ｂ：好。                                      │
      └─────────────┴───────┴───────────────────────┘
    (二)觀諸被告張伽鎂與李翊磊上開對話內容非常簡略，若非被
      告張伽鎂事先已經知悉被告李翊磊來電係欲詢問交易毒品
      之事，且已經與被告李翊磊做好毒品交易暗語之約定，按
      理被告張伽鎂應當開口詢問被告李翊磊來電之目的、內容
      為何意後，再轉告予被告洪國恩知悉，其卻違反常情，逕
      行答覆被告李翊磊電話之行為，足徵被告張伽鎂事先業已
      知悉被告李翊磊係聯絡交易毒品之事，始會如此作為。參
      以證人黃俊維第一次向被告洪國恩購買第二級毒品，係緣
      於被告張伽鎂之引介下所完成一情，業據證人黃俊維於本
      院99年度易字第1210號妨害自由案件審理中證述：我跟洪
      國恩是小慈（即被告張伽鎂）介紹，第一次見面是98年5
      、6 月間，她帶洪國恩來我家，那次買安非他命二、三千
      元，安非他命是洪國恩交給我，我將錢拿給小慈，沒有欠
      錢等語明確（見本院卷《二》第166 頁背面），足證被告
      張伽鎂自始即知悉證人黃俊維向被告洪國恩購買毒品甲基
      安非他命之情況。且被告張伽鎂本身亦係施用毒品者，亦
      當知毒品交易涉及刑責，因此，販毒者與購毒者間，對於
      電話中談論購毒之細節術語，不斷推陳出新，因此，被告
      張伽鎂、李翊磊間事先有默契，自始至終不在電話中交談
      毒品交易之種類、數量，以保護販毒者及購毒者雙方免於
      遭受刑事查緝追訴，亦屬合理之舉。是以，縱然被告洪國
      恩未於此3 次交易過程中與被告李翊磊進行通話，然由上
      開交易之前後過程，對照被告張伽鎂之接聽電話內容，亦
      足徵被告張伽鎂確實知悉被告洪國恩、李翊磊所從事之販
      賣毒品犯行，更明確知悉上開電話通話之目的，係要確認
      被告李翊磊負責運送毒品進行交易之人是否能夠依照約定
      赴約以完成毒品交易，而有參與販賣毒品甲基安非他命要
      件事實之行為至明。
　４、按共同正犯之意思聯絡，不限於事前有所協議，其於行為
      當時，基於相互之認識，以共同犯罪之意思參與者，亦無
      礙於共同正犯之成立；又按共同正犯之成立，祇須具有犯
      意之聯絡及行為之分擔，既不問犯罪動機起於何人，亦不
      必每一階段犯行，均須參與，若共同實施犯罪行為之人，
      在共同意思範圍內，各自分擔犯罪行為之一部，相互利用
      他人之行為，以達其犯罪之目的，其成立不以全體均參與
      實施犯罪構成要件之行為為要件；參與犯罪構成要件之行
      為者，固為共同正犯；以自己共同犯罪之意思，參與犯罪
      構成要件以外之行為，或以自己共同犯罪之意思，事前同
      謀，而由其中一部分人實行犯罪之行為者，亦均應認為共
      同正犯，使之對於全部行為所發生之結果，負其責任；另
      共同正犯之意思聯絡，原不以數人間直接發生者為限，若
      有間接之聯絡者，亦包括在內，如甲分別邀約乙、丙犯罪
      ，雖乙、丙間彼此並無直接之聯絡，亦無礙於其為共同正
      犯之成立（最高法院73年臺上字第1886號判例、77年臺上
      字第2135號判例、92年度臺上字第2824號判決意旨可資參
      照）。是以共同之行為決意不一定要在事先即行為前便已
      存在，行為當中始先後形成亦可，且不以其間均相互認識
      為要件。查被告洪國恩、李翊磊、張伽鎂就上開3 次販賣
      第二級毒品甲基安非他命之行為，被告洪國恩係立主導地
      位，被告李翊磊則負責交付毒品及收取販毒所得款項，被
      告張伽鎂則負責居中聯繫，而各有分工情形，均為共同正
      犯。是被告洪國恩、李翊磊此部分有利被告張伽鎂之證述
      ，顯係迴護被告張伽鎂之詞，不足採信。
（四）犯罪事實欄四部分有下列證據可證：
　１、被告洪國恩之自白（見投警刑偵四字第0990002321號卷《
      一》第11至20、98年度偵字第2491號卷第7 至15頁、本院
      卷《一》第59頁）。
  ２、同案被告劉勝笛（見98年度他字第4676號卷第153 至155
      頁、99年度少連偵字第16號卷第60至62頁、本院卷《二》
      第9 頁）、梁志豪（見投警刑偵四字第0990002321號卷《
      二》第262 至271 頁、99年度毒偵字第338 號卷第47至51
      、62至66、79至80頁、99年度少連偵字第16號卷第72頁、
      本院卷《一》第68至73、249 至256 頁）之供述。
  ３、證人蔡昌帆（見投警刑偵四字第09900023 21 號卷《二》
  　　第230 至232 頁、99年度偵字第2491號卷第26背面至27、
    　64至65頁）、證人張晏榮（見投警刑偵四字第099000232
      1 號卷《二》第187 至190 頁、99年度偵字第2491號卷第
      19至21頁）、證人黃俊維（見投警刑偵三字第0990002316
      號第66至69頁、99年度偵字第2491號卷第40頁背面至42頁
      、99年度偵字第2488號卷第57至60頁、99年度少連偵字第
      16號卷第80至81頁）、證人郭芬蓮（見投警刑偵三字第09
      90002316號第86至88頁、99年度偵字第2488號卷第19頁背
      面至22頁背面）、證人葉忠隴（見投警刑偵四字第099000
      2321號卷《一》第205 至214 頁、99年度偵字第2491號卷
      第23至25頁）等人於警偵訊之證述。
　４、扣案之三星牌行動電話１支（含門號0000000000號行動電
  　　話SIM 卡1 張），及卷附之電話個資查詢單6 份（見投警
    　刑偵四字第0990002321號卷《一》第44頁背面、49頁、57
      頁背面、卷《二》第289 頁面、99年度警聲搜字第93號卷
      第79 頁 、90頁背面）、99年聲監字第1358號及99年聲監
      字第1098號監聽譯文各1 份（見投警刑偵四字第09900023
      21號卷《二》第28至29、32至33頁）、本院99 年 度重訴
      字第982 號卷證及判決書各1 份（見本院卷《三》第1 至
      147 頁）。
（五）犯罪事實欄五部分有下列證據可證：
　１、被告魏育豊、劉勝笛與梁志豪均屬以蔡金良為首之販毒集
      團成員，該販毒集團之運作方式，係由蔡金良取得及提供
      毒品，被告劉勝笛、梁志豪負責主要之接聽電話、送貨、
      收款等事宜，被告魏育豊則居間為二者傳遞訊息、轉交毒
      品及販賣所得等，而全部販毒所得歸由蔡金良所有，至被
      告魏育豊、劉勝笛、梁志豪則可按週分別獲取3 萬元、1
      萬元、1 萬元之薪資報酬等情，業據被告魏育豊（見99年
      度少連偵字第73至74頁、本院卷《一》第249 至256 頁、
      劉勝笛（98年度他字第4676號卷第153 至155 頁、99年度
      少連偵字第60至62頁、本院卷《一》第249 至256 頁、卷
      《二》第3 至19頁）、梁志豪（見投警刑偵四字第099000
      2321號卷《二》第262 至271 頁、99年度毒偵字第338 號
      卷第47至51、62至66、79至80頁、本院99年度聲羈字第21
      1 號卷第4 至5 頁、99年度少連偵字第16號卷第72頁、本
      院卷《一》第68至73、249 至256 頁、本院卷《二》第3
      至19頁）供述及證人蔡金良證述（見本院卷《二》第318
      頁背面至320頁）明確。
　２、又蔡金良及被告魏育豊、劉勝笛、梁志豪等人，於上述時
  　　地，販賣第二級毒品甲基安非他命之經過，除據被告劉勝
    　笛、梁志豪供述在卷外，並據同案被告洪國恩（見99年度
      偵字第2491號卷第68至69之1 頁、本院卷《一》第54至60
      頁）、張送明（見99年度偵字第2492號卷第58至62、93至
      95頁）供明在卷，且有扣案之門號0000000000號SIM 卡1
      張、分裝袋1 包，及卷附之本院99年度重訴字第982 號卷
      證及判決書各1 份（見本院卷《三》第1 至147 頁）、本
      院98年聲監字第1218號監聽譯文1 份（見99年度警聲搜卷
      第22至23頁）在卷可稽。
　３、被告魏育豊雖為上開辯解，惟按共同正犯之意思聯絡，不
      限於事前有所協議，其於行為當時，基於相互之認識，以
      共同犯罪之意思參與者，亦無礙於共同正犯之成立；又按
      共同正犯之成立，祇須具有犯意之聯絡及行為之分擔，既
      不問犯罪動機起於何人，亦不必每一階段犯行，均須參與
      ，若共同實施犯罪行為之人，在共同意思範圍內，各自分
      擔犯罪行為之一部，相互利用他人之行為，以達其犯罪之
      目的，其成立不以全體均參與實施犯罪構成要件之行為為
      要件；參與犯罪構成要件之行為者，固為共同正犯；以自
      己共同犯罪之意思，參與犯罪構成要件以外之行為，或以
      自己共同犯罪之意思，事前同謀，而由其中一部分人實行
      犯罪之行為者，亦均應認為共同正犯，使之對於全部行為
      所發生之結果，負其責任；另共同正犯之意思聯絡，原不
      以數人間直接發生者為限，若有間接之聯絡者，亦包括在
      內，如甲分別邀約乙、丙犯罪，雖乙、丙間彼此並無直接
      之聯絡，亦無礙於其為共同正犯之成立，已如前述。依前
      所述，被告魏育豊、劉勝笛、梁志豪等人與蔡金良間之分
      工情形，具有集團性、縝密分工性、計畫性，被告魏育豊
      明知被告劉勝笛、梁志豪2 人亦係屬蔡金良販毒集團成員
      ，且其2 人販賣所收款項大多交由被告魏育豊轉交蔡金良
      ，再由蔡金良給付渠等酬勞一情，亦分據被告劉勝笛、梁
      志豪供述及蔡金良證述明確，是其與被告劉勝笛、梁志豪
      、蔡金良就上開販賣第二級毒品之犯行，均為共同正犯。
      故被告魏育豊空言否認與被告劉勝笛、梁志豪間有橫向分
      工，亦未收到被告劉勝笛、梁志豪所交付販毒款項，而未
      參與上開販賣第二級毒品犯行云云，自難採取。
　４、至被告梁志豪曾供述98年11月12日交付10包毒品甲基安非
  　　他命給證人張送明時，當場收了5 萬多元（見99年度少連
    　偵字第16號卷第10頁、本院99年度聲羈字第211 號卷第4
      至5 頁）；但其嗣已改稱該次有無收錢忘記了（見99年度
      少連偵字第16號卷第72頁），且該10包毒品值5 萬多元，
      因被告劉勝笛欠伊六合彩金3 萬多元，故以該批毒品抵付
      ，多餘之1 萬多元則當做利息，致均未向證人張送明收取
      一情，復據證人張送明結證在卷（見99年度偵字第2492號
      卷匢93至95頁）。另關於此次交易之毒品價額，依上開證
      人張送明所述，其購買之價格應為3 萬餘元，因無確切之
      金額，依對被告最有利認定原則，認定其購買之價格為3
      萬元，附此敘明。
（六）犯罪事實欄六部分有下列證據可證：
　１、被告林碧玉（見投興警偵字第0990000520號卷第5 至10、
      15至16、19至21頁、99年度偵字第2493號卷第5 至10頁、
      本院99年度聲羈字第50號卷第5 至6 頁、本院卷《一》第
      78頁背面至79頁、卷《二》第9 頁、卷《四》第139 頁背
      面）、張送明（見架構圖表卷第6 至16頁、99年度偵字第
      2492號卷第5 至7 、58至62、73至74、93至95頁、本院99
      年度聲羈字第51號卷第5 至6 頁、本院卷《一》第84頁背
      面至86頁、卷《二》第9 頁）、李繼祖（見投警刑偵一字
      第0990002512號卷第5 至14頁、99年度偵字第2489號卷第
      10 至13 頁、本院99年度聲羈字第4 至5 頁、本院卷《一
      》第65頁背面至66頁、卷《二》第8 頁背面）自白在卷。
　２、證人張世昌（見投興警偵字第0990000520號卷第87至90、
      99年度偵字第2492號卷第15至20頁）、范永明（見投興警
      偵字第0990000520號卷第67至73、75之1 至79、99年度偵
      字第2492號卷第22背面至23頁）、劉明文（見投興警偵字
      第0990000520號卷第109 至111 、99年度偵字第2492號卷
      第25頁背面至27頁）於警偵訊之證述。
　３、扣案由被告李繼祖持有之行動電話1 支（含門號00000000
      00號SIM卡1張）、電子磅秤2臺、夾鏈袋1批、被告張送明
      持有之行動電話1支（含門號0000000000號SIM卡1 張），
      及卷附之電話個資查詢單3份（見99年度警聲搜字第93號
      卷第48、51頁背面、55頁背面）、本院98年聲監字第1358
      號監聽譯文1份（見99年度警聲搜字第93號卷第28 至29頁
      ）可稽。
（七）按販賣毒品之所謂販賣行為，須行為人主觀上有營利意圖
      ，且客觀上有販入或賣出毒品行為，即足構成，至於實際
      上是否已經獲利，則非所問；必也始終無營利之意思，而
      以原價或低於原價有償讓與他人，方難謂為販賣行為，而
      僅得以轉讓罪論處（參照最高法院93年度臺上字第1651號
      判決要旨）。又販賣甲基安非他命本無一定價格，各次買
      賣之價格，當亦各有差異，隨供需雙方之資力、關係之深
      淺、需求之數量、貨源之充裕與否、販賣者對於資金之需
      求如何即殷切與否，以及政府查緝之態度，進而為各種不
      同之風險評估，而為機動性之調整，是其價格標準，自非
      一成不變，且販賣者從各種「價差」或「量差」或係「純
      度」謀取利潤方式，或有差異，然其所圖利益之非法販賣
      行為目的，則屬相同，並無二致。再按販賣毒品之所謂販
      賣行為，係行為人基於營利之目的，而販入或賣出毒品而
      言。販賣毒品者，其主觀上須有營利之意圖，且客觀上有
      販賣之行為，即足構成，至於實際上是否已經獲利，則非
      所問。即於有償讓與他人之初，係基於營利之意思，並著
      手實施，而因故無法高於購入之原價出售，最後不得不以
      原價或低於原價讓與他人時，仍屬販賣行為。本件被告洪
      國恩所為如附表二至四、被告李翊磊所為如附表二、三、
      被告張伽鎂所為如附表三、被告梁志豪、劉勝笛、魏育豊
      所為如附表五、被告林碧玉所為如附表六所示之販賣第二
      級毒品甲基安非他命等犯行，雖因並未當場查獲販毒事實
      ，且時隔一段時日，而無從察知其等販賣毒品確實數量，
      惟毒品危害防制條例所處罰之「販賣」毒品罪，所著重者
      為在主觀上有藉以牟利之惡性，及對毒品之擴散具有較有
      償或無償轉讓行為更嚴重之危害性，有無「營利」之意圖
      係從客觀之社會環境、情況及證人、物證等資料，依據證
      據法則綜合研判認定；又衡諸毒品甲基安非他命量微價高
      ，且依一般社會通念以觀，販賣行為在通常情形下均係以
      牟利為其主要誘因及目的，倘若為換現而將手中持有之毒
      品變現，或避免毒品受潮而儘速將手中持有之毒品出清，
      或在買家聯絡毒品交易時手上雖無現貨，仍主動與上手聯
      繫以累積個人與上手間之交易紀錄，以利日後向上手買入
      毒品時可獲取較佳之利益等，縱或出售之價格較低或無加
      價之情形，亦非當然無營利意圖，是除非別有事證足認係
      單純轉讓，確無任何即刻或為日後之交易牟利意圖外，尚
      難據此即認販賣之證據有所未足，否則將造成知過坦承者
      難辭重典，飾詞否認者反得僥倖，而失情理之平。復按一
      般民眾均知政府對毒品之查禁森嚴，重罰不予寬貸，衡情
      倘非有利可圖，絕無平白甘冒被嚴查重罰之高度風險之理
      ，從而，舉凡其有償交易，除足反證其確另基於某種非圖
      利本意之關係外，通常尚難因無法查悉其販入價額作為是
      否高價賣出之比較，諉無營利之意思，阻卻販賣犯行之追
      訴。是以被告洪國恩所為如附表二至四、被告李翊磊所為
      如附表二、三、被告張伽鎂所為如附表三、被告梁志豪、
      劉勝笛、魏育豊所為如附表五、被告林碧玉所為如附表六
      所示之販賣第二級毒品甲基安非他命等犯行，以被告等人
      與上開販賣對象間均非至親故交，倘無從中賺取個人所欲
      牟取之利益，豈有屢屢甘冒重典而為有償交易，考量社會
      大眾均知買賣甲基安非他命係非法行為之客觀社會環境，
      依據上開積極證據及經驗法則綜合研判，是被告洪國恩、
      李翊磊、張伽鎂、魏育豊、劉勝笛、梁志豪、林碧玉各有
      從中賺取牟利之意圖及事實，應可認定。
（八）此外，復有照片50張、李翊磊手寫自白書1 份附卷可稽（
      見投警刑偵四字第0990002321號卷《二》第408 至411 頁
      、99 年 度偵字第2488號卷第13、42至43頁、99年度警聲
      搜字第93 號 卷第8 至14頁、99年度毒偵字第338 號卷第
      74至77頁）。綜上所述，本案事證明確，被告等人上開販
      賣第二級毒品，及被告洪國恩所為如附表一編號1 、2 、
      被告李翊磊所為如附表一編號2 所示之轉讓屬禁藥之第二
      級毒品甲基安非他命等犯行，均堪認定。
二、論罪科刑
（一）按被告等人行為與本案論罪科刑有關之毒品危害防制條例
      第4 條、第17條等規定，業於98年5 月20日修正公布。按
      法規之修正，如有於特定日生效之必要者，依中央法規標
      準法第20條第2 項準用同法第14條之規定，應特定其施行
      日期，若未明定其施行日期，依同法第13條之規定，應自
      公布日起算至第三日發生效力；此次毒品危害防制條例之
      修正，並無特別明定其施行日期，揆諸上開說明，應自98
      年5 月22日生效（司法院98年6 月29日院台廳刑一字第09
      80014643號函亦同此見解）。雖法務部98年6 月8 日法檢
      字第0980800227 9號函及臺灣高等法院98年6 月18日為因
      應新修正毒品危害防制條例施行法律問題研討會決議結論
      ，認本次修正仍適用該條例第36條規定「本條例自公布後
      六個月施行」，惟該條例第36條係於92年7 月9 日修正公
      布，其修正立法理由為：（一）依修正草案第2 條第3項
      規定，法務部需會同衛生署成立審議委員會每三個月定期
      檢討調整毒品之分級及品項，而本次新增第四級毒品，有
      需要在新法施行前先經該審議會檢討後再調整公佈，爰預
      留六個月緩衝期，以利處理；（二）依本條例新修正之規
      定，有必要再訂定相關子法及修正相關法規，以配合本條
      例之施行，故亦有需要預留適當緩衝期，以利訂頒相關子
      法及相關法規之配合修正；亦即該條例第36條關於生效施
      行日期之規定，顯係因應92年7 月9 日該次修法之需，始
      預留適當之緩衝期，並非規定嗣後任何修正，均需預留6
      個月之緩衝期，故法務部之函示及臺灣高等法院之法律座
      談會結論為本院所不採，故本院認為修正後毒品危害防制
      條例業已於98年5 月22日修正生效施行，從而被告洪國恩
      、李翊磊、張伽鎂、魏育豊、劉勝笛、梁志豪、林碧玉等
      人上開販賣第二級毒品甲基安非他命部分，既在98年5 月
      22日之後，故就該等犯行部分，即無新舊法比較之問題。
（二）次按甲基安非他命為毒品危害防制條例第2 條第2 項第2
      款所稱之第二級毒品，不得持有、販賣。又安非他命類藥
      品，業經行政院衛生署先後於69年12月8 日、75年7 月11
      日公告，列入藥物藥商管理法第16條第1 款( 即現行藥事
      法第22條第1項第1款)之禁藥管理，禁止輸入、製造、使
　    用；並於79年10月9 日再以衛署藥字第904142號公告，列
      入麻醉藥品管理條例( 現行管制藥品管理條例) 第2 條第
      4 款所定之「化學合成類麻醉藥品」管理，並明定於管制
      藥品管理條例第3 條所指「管制藥品」( 即藥事法第11條
      之管制藥品) ，嗣於87年5 月20日毒品危害防制條例修正
      公佈後，雖將甲基安非他命列入第二級毒品，但前揭禁藥
      管理之公告並未廢止，是甲基安非他命仍屬藥事法所定之
      禁藥。而明知為禁藥而轉讓者，藥事法第83條亦定有處罰
      明文。故行為人明知為禁藥即甲基安非他命而轉讓予他人
      者，除成立毒品危害防制條例第8 條第2 項之轉讓第二級
      毒品罪外，亦構成藥事法第83條第1 項之轉讓禁藥罪，此
      係屬同一犯罪行為而同時有二種法律可資處罰之「法條(
      規) 競合」情形，應依「重法優於輕法」、「後法優於前
      法」等法理，擇一處斷( 最高法院96年度臺上字第3582號
      判決要旨參照) 。又藥事法第83條第1 項係於93年4 月21
      日修正公佈，同月23日施行，為毒品危害防制條例之後法
      。且毒品之範圍尚包括影響精神物質與其製品，而藥事之
      管理，亦非僅止於藥品之管理，毒品未必係經公告之禁藥
      ，禁藥亦未必為毒品，毒品危害防制條例與藥事法二者，
      並無必然之特別法與普通法關係。故除轉讓之甲基安非他
      命數量達轉讓持有毒品加重其刑之數量標準第2 條所定之
      淨重10公克以上，應依毒品危害防制條例第8 條第6 項規
      定加重其刑，其加重後之法定刑較藥事法第83條第1 項為
      重者外，因藥事法第83條第1 項為後法，且為重法，應優
      先適用藥事法處斷( 臺灣高等法院暨所屬法院94年法律座
      談會刑事類提案第8 號結論意旨參照) 。被告洪國恩、李
      翊磊上開轉讓第二級毒品甲基安非他命之行為，其等轉讓
      甲基安非他命之淨重，並無證據可資證明已達行政院依毒
      品危害防制條例第8 條第6 項於93年1 月7 日以院臺法字
      第0930080551號令頒之「轉讓持有毒品加重其刑之數量標
      準」第2 條第1 項第2 款關於第二級毒品在淨重10公克以
      上之規定( 於99年11月20日經行政院以院臺法字第0980
      073647號令修正發佈名稱全文「轉讓毒品加重其刑之數量
      標準」，條文內容並未變更) ，依罪疑唯輕原則，應從被
      告有利認定，認為被告洪國恩、李翊磊所轉讓甲基安非他
      命，未達該加重處刑標準，而非成立毒品危害防制條例第
      8 條第6 項、第2 項之罪，合先說明。
（三）核被告洪國恩所為如附表二至四、被告李翊磊所為如附表
　    二、三、被告張伽鎂所為如附表三、被告梁志豪、劉勝笛
　    、魏育豊所為如附表五、被告林碧玉所為如附表六所示之
      犯行，均係犯毒品危害防制條例第4 條第2 項之販賣第二
      級毒品罪；被告洪國恩所為如附表一編號1 、2 所示、被
      告李翊磊所為如附表一編號2 所示之犯行，均係犯藥事法
      第83條第1 項之轉讓禁藥罪。
（四）被告洪國恩所為如附表二至四、被告李翊磊所為如附表二
      、三、被告張伽鎂所為如附表三、被告梁志豪、劉勝笛、
      魏育豊所為如附表五、被告林碧玉所為如附表六所示之各
      次販賣第二級毒品犯行，及被告洪國恩所為如附表一編號
      1 、2 所示、被告李翊磊所為如附表一編號2 所示之各次
      轉讓禁藥犯行，其等持有第二級毒品甲基安非他命之低度
      行為，分別為各次販賣、轉讓之高度行為所吸收，均不另
      論罪。
（五）被告洪國恩、李翊磊2 人間就如附表一編號2 所示之轉讓
      禁藥犯行、如附表二所示之各次販賣第二級毒品犯行，被
      告洪國恩、李翊磊、張伽鎂3 人間就如附表三所示之販賣
      第二級毒品犯行，被告梁志豪、劉勝笛、魏育豊與他案被
      告蔡金良4 人間，就如附表五所示之各次販賣第二級毒品
      犯行，被告林碧玉與共同被告張送明、李繼祖3 人間，就
      如附表六所示之各次販賣第二級毒品犯行，各有犯意聯絡
      及行為分擔，均為共同正犯。公訴意旨雖認被告洪國恩所
      為如附表四編號4 所示於98年10月30日販賣第二級毒品罪
      部分，係與被告魏育豊、劉勝笛、梁志豪（被告李翊磊共
      犯部分另為無罪諭知，詳後述）共同正犯云云；惟查：
　１、此部分為被告魏育豊（見99年度少連偵字第73至74頁、本
  　　院卷《一》第249 至256 頁）、劉勝笛（98年度他字第
    　4676號卷第153 至155 頁、99年度少連偵字第60至62頁、
      本院卷《一》第249 至256 頁、卷《二》第3 至19頁）所
      否認，且依渠等供述該集團成員並無被告洪國恩一情，亦
      與證人蔡金良所述相符（見本院卷《二》第318 頁背面至
      320 頁），足徵被告魏育豊、劉勝笛此部分所辯並非與被
      告洪國恩共同販賣一情，應與事實相符。
　２、雖被告洪國恩曾供述係幫被告劉勝笛送毒品云云；但被告
　　　洪國恩嗣於99年9 月28日本院審理時證述：「（問：你為
　　　什麼會幫劉勝笛送毒品？）因為那時候自己也缺錢。」、
  　　「（問：他請你幫忙？）不是他請我，是我自己向他提的
　    。（問：你自己向他提？）是。（問：你提什麼? ）　因
      為想說，因為那個時候，我因為小慈，知道說他們那邊有
      東西可以拿，後來就想說自己要賺錢，問他說可不可以說
      ，叫他東西先給我賣，那我再慢慢，馬上說一天還是幾天
      再還給他，這樣子。（問：你直接跟他拿東西去賣？）對
      。」、「（問：現在假設，今天你有一個下線跟你要毒品
　    ，他要買5 千元，你會跟他拿5 千元的量，賣了以後，再
      把5 千元交回來給劉勝笛，是這樣嗎？）我是直接跟他拿
      ，就是有個基本的量多一點。」、「（問：你一次都拿半
      兩？）是。（問：然後呢？）後來自己就大概一、兩天的
      時間，就是賣掉，後來半兩該給他多少錢，錢再拿給他。
      」、「（問：那勝哥知道你賣給誰嗎？）他不知道。（問
      ：那你為何之前在偵查中陳述，是幫劉勝迪送毒品？）因
      為那時候，基於是出自在自己的私人情感吧，在幫小慈講
      話，因為很多客戶都是小慈的，就只好說是這樣。（問：
      檢察官起訴的事實裡面，黃俊維、張晏榮、郭芬蓮，還有
      綽號「蟑螂」的蔡昌帆，這一些人是劉勝笛叫你去送毒品
      的嗎？）不是，我也沒這樣講過。（問：所以這些人是你
      自己去賣的，你跟勝哥批貨之後，自己去賣？）是，他不
      知道我賣給什麼樣的人。（問：所以你的意思是說在劉勝
      迪出事之前，你就已經自己有在賣毒品？）是。」、（問
      ：所以你跟勝哥之間是上下游的關係，還是你是幫他跑腿
      的小弟，講白一點就是這樣，你是幫他送毒品還是你是跟
      他批貨來賣，你等於是跟他買毒品？）就是先跟他拿，然
      後再賣完之後，錢再該給他多少，就給他多少，這樣的關
      係。」、「（問：所以就是一次跟勝哥批了貨之後，賣完
      了再跟他批下一次，是不是？）是。（問：那所謂的結算
      ，就是你們就是一開始就講好，半兩要多少錢這樣子，你
      一次就是拿半兩比較多是不是？）是。（問：你知道勝哥
      的毒品來源嗎？）不清楚。（問：你認識蔡金良嗎？）不
      認識，聽過，但是連看過人都沒有。」、「（問：你不知
      道，所以你不是他集團裡面的成員？）是，我是很單純當
      初請求他說幫助我，先讓我做回的這樣。」等語（見本院
      卷《二》第311 至317 頁），可知，其之前所述與被告劉
      勝笛間之關係，並非共犯之關係，而係上下游之買賣關係
      ，是該次之毒品交易行為，即應係被告劉勝笛、梁志豪所
      屬集團販賣第二級毒品甲基安非他命予被告洪國恩後，被
      告洪國恩再自行販賣予他人，故公訴意旨認此部分係被告
      洪國恩與被告魏育豊、劉勝笛、梁志豪共犯，容有誤會。
（六）被告劉勝笛、林碧玉分別有如犯罪事實欄五、六所載之前
      案執行完畢情形，此有臺灣高等法院被告前案紀錄表在卷
      可稽，其2 人於受有期徒刑執行完畢後5 年以內，分別故
      意再犯本案前揭有期徒刑以上之各罪，均為累犯，除就販
      賣第二級毒品部分法定本刑為無期徒刑依法不得加重外，
      均應依法加重其刑。
（七）按毒品危害防制條例第17條第2 項關於：「犯第4 條至第
      8 條之罪於偵查及審判中均自白者，減輕其刑」之規定，
　　　旨在勵犯罪人之悛悔，同時使偵查或審判機關易於發現
  　　真實，以利毒品查緝，俾收防制毒品危害之效；是以法院
    　援引適用該條項之規定時，應採取較為寬鬆之標準，方能
      貫徹並發揮增訂該條項之良法美意，同時並可節省司法調
      查之勞費。故不論被告之自白，係出於自動或被動、簡單
      或詳細、一次或多次，並其自白後有無翻異，苟其於偵查
      及審判中均有自白，即應依法減輕其刑（最高法院98年度
      臺上字第6928號判決意旨參照）。又依上揭法條之規定，
      所謂「偵查中之自白」既未明定限縮專指檢察官偵查中為
      限。而依現行刑事訴訟體制，刑事訴訟程序中之「偵查」
      ，乃偵查機關就人犯之發現、確保、犯罪事實之調查，證
      據之發現、蒐集及保全為內容，以決定有無犯罪嫌疑，應
      否提起公訴之偵查機關活動。偵查機關有主體偵查機關與
      輔助偵查機關之分，檢察官乃偵查主體，司法警察官或司
      法警察則係偵查之輔助機關，此觀刑事訴訟法第228 條第
      1 項、第231 條之1 規定，均以檢察官為主體，而第229
      條至第231 條之司法警察官或司法警察，則分別規定為「
      協助檢察官」、「應受檢察官之指揮」、「應受檢察官之
      命令」，即足明瞭。是上開「偵查中自白」之範圍，適用
      上應兼指司法警察官或司法警察實施之輔助偵查程序在內
      。司法警察官或司法警察就具體案件開始進行調查，並對
      犯罪嫌疑人製作調查筆錄時，為犯罪嫌疑人之被告如就犯
      罪嫌疑事實予以自白，應認其警詢自白，屬於偵查中自白
      之一環，又被告於偵查中經檢察官向法院聲請羈押，由法
      院法官裁定羈押前訊問時，被告如就檢察官聲請羈押時所
      提出之犯罪事實予以自白，亦應屬於偵查中自白之一環，
      而合於「偵查中自白」之要件。至於被告於偵查及審判中
      均自白後，嗣後又為否認犯罪之辯解，此仍屬被告在刑事
      訴訟上防禦權之合法行使，不能憑此否定其前此所為之自
      白，而排除上開條例第17條第2 項規定之適用（最高法院
      99年度臺上字第2423、110 號判決意旨參照）。查本件被
      告洪國恩、李翊磊、梁志豪、劉勝笛、林碧玉等人就渠等
      各所為上開犯行，於偵審中均已坦承犯行（詳各前開卷頁
      ），各應依上開毒品危害防制條例第17條第2 項規定意旨
      所採取較為寬鬆之標準，從寬認定被告洪國恩所為如附表
      二至四、被告李翊磊所為如附表二、三、被告梁志豪、劉
      勝笛所為如附表五、被告林碧玉所為如附表六所示之各次
      販賣第二級毒品犯行，均依毒品危害防制條例第17條第2
      項之規定，均各減輕其刑（被告劉勝笛、林碧玉罰金刑及
      有期徒刑部分，並均依法先按累犯加重後再減輕之）。
（八）至於被告洪國恩、李翊磊於偵審中雖亦自白上開轉讓禁藥
      犯行，惟按最高法院27年上字第2615號判例：「犯罪在刑
      法施行前，比較裁判前之法律孰為有利於行為人時，應就
      罪刑有關之一切情形，比較其全部之結果，而為整個之適
      用，不能割裂而分別適用有利益之條文。」由此可知，適
      用法律應整體性適用，不得割裂適用，該原則，無論於同
      一法律為新舊法比較時，或不同法律規定間產生法規競合
      關係時，應均遵循之，故被告洪國恩、李翊磊轉讓毒品，
      經審理認為應優先適用藥事法第83條第1 項明知為禁藥而
      轉讓罪時，則被告2 人縱使於偵查及審判中均自白，基於
      適用法律應整體性適用，不得割裂之原則，亦不得另依修
      正後毒品危害防制條例第17條第2 項規定，減輕其刑（最
      高法院99年度台上字第1534、630 號判決及臺灣高等法院
      暨所屬法院98年法律座談會刑事類提案第16號參照) 。是
      以，被告2 人就前揭轉讓禁藥之犯行，固於偵查及本院審
      理中均已自白，惟因係適用藥事法第83條第1 項規定論罪
      ，基於適用法律應整體性適用，不得割裂之原則，自不得
      另依毒品危害防制條例第17條第2 項之規定減輕其刑，附
      此敘明。
（九）另按「毒品危害防制條例」，其立法目的，乃特別為防制
      毒品危害，藉以維護國民身心健康，進而維持社會秩序，
      俾免國家安全之陷於危殆。對於此等行為之以特別立法嚴
      厲規範，當已符合比例原則；抑且製造、運輸、販賣煙毒
      之行為，除有上述高度不法之內涵外，更具有暴利之特質
      ，利之所在，不免群趨僥倖，若僅藉由長期自由刑措置，
      而欲達成肅清、防制之目的，非但成效難期，要亦有悖於
      公平與正義。是毒品危害防制條例第4 條第1 項：「製造
      、運輸、販賣第一級毒品者，處死刑或無期徒刑；處無期
      徒刑者，得併科新臺幣1 千萬元以下罰金。」其中關於死
      刑、無期徒刑之法定刑規定，係本於特別法嚴禁毒害之目
      的而為之處罰，乃維護國家安全、社會秩序及增進公共利
      益所必要，無違憲法第23 條 之規定，與憲法第15條亦無
      牴觸( 大法官釋字第476 號解釋參照) 。次按刑法第59條
      之酌量減輕其刑，必於犯罪之情狀，在客觀上足以引起一
      般同情，認為即予宣告法定最低度刑期，猶嫌過重者，始
      有其適用。查毒品危害防制條例關於販賣毒品之法定刑度
      固然非輕，惟其無違憲法第23條之規定，與憲法第15條亦
      無牴觸，業如前述，其概屬立法者之形成自由，且立法機
      關前亦於修正後毒品危害防制條例第17條，已明定減輕或
      免除其刑之事由，已為相當之衡平，是法院就販賣毒品案
      件，自不宜率以販賣之數量非鉅、次數非多、犯後坦承等
      量刑審酌事項，再依刑法第59條為刑之酌量。據此，本院
      認本案被告等人販賣之毒品，並非法定本刑僅有死刑、無
      期徒刑之販賣第一級毒品罪，即難以其法定本刑過重，為
      酌量減輕之理由，而渠等客觀上亦無足以引起一般人之同
      情之情況，自要無依刑法第59條就被告販賣第二級毒品酌
      量減輕其刑之必要。
（十）被告洪國恩所為如附表二至四所示15次販賣第二級毒品犯
      行、所為如附表一所示2 次轉讓禁藥犯行，被告李翊磊所
      為如附表二、三所示5 次販賣第二級毒品犯行、所為如附
      表一編號2 所示1 次轉讓禁藥犯行，被告張伽鎂所為如附
      表三所示3 次販賣第二級毒品犯行，被告梁志豪、劉勝笛
      、魏育豊所為如附表五所示4 次販賣第二級毒品犯行，被
      告林碧玉所為如附表六所示4 次販賣第二級毒品犯行，行
      為互殊，犯意個別，均應予分論併罰。
（十一）爰審酌被告等人素行均不佳，有臺灣高等法院被告前案
        紀錄表在卷可考，其等各別販賣第二級毒品之數量及被
        告洪國恩、李翊磊轉讓禁藥之數量均非鉅，其等販售毒
        品或轉讓禁藥之行為，致使一般吸用毒品者，沈迷於毒
        癮而無法自拔，直接戕害國民身心健康，間接危害社會
        治安，敗壞社會善良風氣，進而導致施用毒品之人為購
        買毒品施用而觸犯刑典之情事發生，及被告洪國恩、李
        翊磊、劉勝笛、梁志豪、林碧玉犯後坦承犯行，而被告
        張伽鎂、魏育豊則否認犯行，並飾詞狡卸等一切情狀，
        爰不依公訴人論告之求刑，而分別量處如主文所示之刑
        ，並定應執行之刑，以資儆懲。
（十二）沒收部分
　１、按查獲之第一、二級毒品，不問屬於犯人與否，沒收銷燬
      之，故被告經法院為有罪之科刑判決時，查獲之毒品，與
      被告本案所犯並經法院諭知有罪者若全然無關，固不得於
      該有罪判決之主刑下宣告沒收，至若查獲之毒品，與被告
      被訴之本案非全然無關，法院自應於主刑下宣告沒收（最
      高法院94年度臺上字第1227號判決意旨足參）。復按毒品
      危害防制條例所定之販賣毒品罪，行為人意圖營利而販入
      毒品，經多次賣出後，持有剩餘毒品為警查獲，其各次販
      賣毒品行為，固應併合處罰，然該持有剩餘毒品之低度行
      為，應僅為最後一次販賣毒品之高度行為所吸收，不另論
      罪，故就該查獲之剩餘毒品，祇能於最後一次販賣毒品罪
      項下宣告沒收銷燬，不得於各次販賣毒品罪項下逐一宣告
      沒收銷燬，再定其應執行之刑，否則即有適用法則不當之
      違誤（最高法院98年度臺上字第5104判決意旨參照）。查
      本件扣案如附表七編號7 、8 、15、25所示之第二級毒品
      甲基安非他命，業經鑑定確含第二級毒品甲基安非他命成
      分，有行政院衛生署草屯療養院99年2 月5 日草療鑑字第
      0990200007號、第0000000000號及99年11月16日草療鑑字
      第0991100045號鑑定書各1 份附卷可稽（見本院卷《一》
      第191 、206 頁、卷《四》第189 至191 頁）；而附表編
      號7 、8 之第二級毒品甲基安非他命1 包、4 包，均係被
      告洪國恩、李翊磊為附表二編號1 所示販賣予證人郭芬蓮
      、黃俊維之第二級毒品甲基安非他命後所餘；附表七編號
      15之第二級毒品甲基安非他命10包，則係被李繼祖、張送
      明於99年1 月17日販賣毒品予證人拉昌所餘，附表七編號
      25所示之第二級毒品甲基安非他命1 包，係被告林碧玉與
      被告張送明、李繼祖為附表六編號4 所示販賣予證人劉明
      文所餘，故應分別於各該次販賣毒品主刑項下，分別就鑑
      驗所餘毒品諭知沒收銷燬之（附表七編號15所示之毒品，
      俟被告張送明、李繼明結案時，宣告沒收銷燬之）。又按
      鑑定毒品時，一般係以傾倒之方式，將包裝袋內之毒品倒
      出與包裝袋分離而秤重，必要時亦會輔以刮杓取袋內粉末
      ，然無論依上述何種方式分離，包裝袋內均會有極微量毒
      品殘留，業經法務部調查局於93年3 月19日以調科壹字第
      09300113060 號函示在案（見司法院編印法官辦理刑事案
      件參考手冊（一）第334 頁）；是包裹前揭甲基安非他命
      所使用之包裝袋，雖係依上述方式將包裝內之毒品與包裝
      袋分離所得，惟包裝袋內側仍會有微量毒品殘留，是用以
      包裹、裝放前揭毒品之包裝袋，仍難與其內所殘留之毒品
      完全析離，自應一併視為毒品，亦應依毒品危害防制條例
      第18條第1 項前段之規定宣告沒收銷燬之（被告李翊磊雖
      供述附表七編號7 所示之甲基安非他命係供其吸食所用，
      但查無其於此段期間，因施用第二級毒品遭追訴、審判之
      情形，有其前案紀錄表可稽，故無從採信係供其施用之毒
      品）。
　２、按「犯第四條至第九條、第十二條、第十三條或第十四條
　　　第一項、第二項之罪者，其供犯罪所用或因犯罪所得之財
  　　物，均沒收之，如全部或一部不能沒收時，追徵其價額或
　    以其財產抵償之」，毒品危害防制條例第19條第1 項規定
      甚明；且「一、毒品危害防制條例第十九條第一項規定性
      質上係沒收之補充規定。其屬於本條所定沒收之標的，如
      得以直接沒收者，判決主文僅宣告沒收即可，不生『追徵
      其價額』或『以其財產抵償之』問題，須沒收之標的全部
      或一部不能沒收時，始生『追徵其價額』或『以其財產抵
      償之』選項問題。而『追徵其價額』或『以其財產抵償之
      』係屬兩種選項，分別係針對現行貨幣以外之其他財產與
      現行貨幣而言。二、本規定所稱『追徵其價額』者，係指
      所沒收之物為金錢以外之其他財物而無法沒收時，因其實
      際價值不確定，應追徵其價額，使其繳納與原物相當之價
      額，並無以其財產抵償之問題。倘嗣後追徵其金錢價額，
      不得結果而須以其財產抵償者，要屬行政執行機關依強制
      執行之法律之執行問題，即無不能執行之情形，自毋庸諭
      知『或以其財產抵償之』。如不能沒收之沒收標的為金錢
      時，因價值確定，判決主文直接宣告『以其財產抵償之』
      即可，不發生追徵價額之問題。」（最高法院99年度第5
      次刑事庭會議《二》決議參照）。再按犯罪所得之財物，
      不能與正常營利事業計算營利所得之情形相提並論，是所
　    稱因犯罪所得之財物，乃指犯罪行為所直接取得而法律上
      無第三人得主張權利之一切財物而言，則上開規定所指販
      賣毒品所得之財物，依法諭知沒收時，舉凡販賣毒品所得
      之財物，不問其中何部分屬於成本，何部分屬於犯罪之利
      得，均應予以沒收，並非僅限於所賺取之差價部分，始符
      立法之本旨（最高法院98年度臺上字第3081號判決意旨參
      照）。另依毒品危害防制條例第19條第1 項規定，犯同條
      例第4 條之罪者，其供犯罪所用或因犯罪所得之財物，均
      沒收之，如全部或一部不能沒收時，追徵其價額或以其財
      產抵償之。該規定所稱「追徵其價額」者，係指所沒收之
      物為金錢以外之其他財物而無法沒收時，應追徵其價額，
      使其繳納與原物相當之價額。如所得財物為金錢而無法沒
      收時，始應「以其財產抵償之」（最高法院93年度臺上字
      第4584號及95年度臺上字第30號判決要旨參照）。另沒收
      含有保安處分之性質，在剝奪犯罪者因犯罪而取得之財產
      上利益，以遏止犯罪，與罰金屬刑罰之性質有別。而毒品
      危害防制條例第19條第1 項乃刑法第38條第1 項第2 、3
      款沒收之特別規定。於共同正犯，因其犯罪所得係合併計
      算，且於全部或一部不能沒收時以其財產抵償之，為避免
      執行時發生重複沒收、抵償之情形，故各共同正犯之間係
      採連帶沒收主義，於裁判時僅諭知連帶沒收，不得就全體
      共同正犯之總所得，對各該共同正犯分別重複諭知沒收（
      最高法院95年度臺上字第3883號及95年度臺上字第6482號
      刑事判決意旨參照）。查本件被告洪國恩與李翊磊所為附
      表二所示販賣第二級毒品之所得共3 千元，被告洪國恩、
      李翊磊、張伽鎂所為附表三所示販賣第二級毒品之所得共
      1 萬7 千元，被告洪國恩所為附表四所示販賣第二級毒品
      之所得共5萬6千元，被告魏育豊、劉勝笛、梁志豪所為附
      表五所示販賣第二級毒品之所得共10萬2 千元，被告林碧
      玉所為附表五所示販賣第二級毒品之所得共9 千元，均係
      渠等犯販賣毒品罪所得之財物，均應依毒品危害防制條例
      第19條第1 項規定，除被告洪國恩就附表四所示之販賣所
      得宣告沒收，如全部或一部不能沒收時，則以其財產抵償
      之外，就附表二所示被告洪國恩與李翊磊共同販賣第二級
      毒品之所得共3 千元，附表三所示被告洪國恩、李翊磊、
      張伽鎂共同販賣第二級毒品之所得共1 萬7 千元，附表五
      所示被告魏育豊、劉勝笛、梁志豪共同販賣第二級毒品之
      所得共10萬2 千元，附表六所示被告林碧玉與共犯張送明
      、李繼祖共同販賣第二級毒品之所得共9 千元，分係被告
      等共同販賣毒品所得之財物，既為共同犯罪所得財物，自
      應合併計算，爰諭知應連帶沒收之，如全部或一部不能沒
      收時，以渠等之財產連帶抵償之。另就附表五編號4 所示
      被告劉勝笛等人販賣第二級毒品甲基安非他命予證人張送
      明部分，證人張送明證述該次並未將錢交給被告劉勝笛，
      而是以被告劉勝笛所積欠之六合彩賭金3 萬元抵債，故被
      告劉勝笛仍因而獲有3 萬元之利益，且因其仍需將所得款
      項交付被告魏育豊轉給蔡金良，故該次販賣之行為，渠等
      仍有3 萬元之所得即明；又附表四編號5 所示被告洪國恩
      販賣第二級毒品予證人蔡昌帆部分，證人蔡昌帆證述該次
      並未付錢給被告洪國恩，而係以日後為其修理後照鏡之費
      用抵銷，故被告洪國恩仍獲有抵修理後照鏡費用500 元之
      利益；至附表二編號1 所示被告洪國恩、李翊磊共同販賣
      第二級毒品予證人黃俊維、郭芬蓮所得2500元部分，僅收
      取2000元，餘500 元尚未收取，故該次僅沒收交易所得20
      00元，均併此敘明。
　３、按毒品危害防制條例第19條第1 項所規定之沒收，固為刑
  　　法之特別規定，採義務沒收主義，但上開法條既無「不問
    　屬於犯人與否，沒收之」之規定，仍應以該物品屬於犯人
      所有者為限，始應予以沒收，庶符沒收制度之基本原則（
      最高法院90年度臺上字第626 號判決參照）。經查：
    (一)依卷附行動電話申請人個資所示，被告李翊磊所持有供
      附表三所示販賣第二級毒品犯行之用，已扣案之如附表七
      編號1 所示之行動電話門號0000000000號，為不知情之案
      外人王仁鴻所申請，被告洪國恩所持有供附表一編號2
      所示轉讓禁藥及附表二、四所示販賣第二級毒品犯行之用
      ，已扣案之如附表七編號13所示之行動電話門號00000000
      00號，為不知情之案外人賴孟焄所申請，被告梁志豪所
      持有供附表五所示販賣第二級毒品之用，已扣案之如附表
      七編號23所示之行動電話門號0000000000號，為不知情之
      案外人安納所申請，被告張送明所持有供附表六所示販
      賣第二級毒品之用，已扣案之如附表七編號29所示之行動
      電話門號0000000000號，則無證據證明為被告張送明、林
      碧玉或李繼祖所申請，被告洪國恩所持有供附表一編號
      1 所示轉讓禁藥犯行之用，已扣案之如附表七編號14 所
      示之行動電話門號0000000000號，為不知情之案外人林皓
      宇所申請，被告張伽鎂所持有供附表三所示販賣第二級
      毒品犯行之用，及被告劉勝笛所持有供附表五所示販賣第
      二級毒品犯行之用，未扣案之行動電話門號0000000000號
      ，為不知情之案外人林明賦所申請，被告洪國恩所持有
      供附表四編號4 所示因販賣而販入第二級毒品之用，未扣
      案之行動電話門號0000000000號，亦無證據證明為被告洪
      國恩所申請；是上開門號之申請名義人，或均非本案被告
      及共犯，或無證據證明係本案被告及共犯（申請人資料見
      前述卷頁），故尚難認定為被告等人或共犯所有之物，爰
      不併予宣告沒收。
    (二)然上揭至所示各該門號SIM 卡所搭配使用之行動電話
      手機則分別為被告等人所有，亦分據被告李翊磊、洪國恩
      、梁志豪、張送明、李繼祖供承無訛，且分別作為前揭各
      次販賣第二級毒品等犯行所聯絡使用之物，而前揭、
      、所示之行動電話手機均已扣案，顯無不能沒收之問題
      ，是應於各次犯行之主刑項下，各依毒品危害防制條例第
      19條第1 項規定宣告沒收；至於上開、、、所示
      ，插置門號0000000000、0000000000、0000000000、0000
      000000號SIM 卡使用之手機各1 支，既分係被告等人所有
      ，且該手機並無證據證明業已滅失，故既分係被告等所有
      供其等販賣第二級毒品所用之物，雖未扣案，惟尚未滅失
      ，依上開說明，自應併予以宣告沒收，如全部或一部不能
      沒收時，應追徵其價額。
    (三)另被告洪國恩、李翊磊所為附表一所示轉讓禁藥甲基安非
      他命犯行，被告洪國恩所持用、插置門號0000000000號及
      0000000000號之手機部分，因藥事法並無如毒品危害防制
      條例第19條第1 項相對義務沒收之規定，依綜合比較適用
      法則，就沒收部分亦應適用藥事法之規定，不得分裂適用
      ，是此犯罪所用之手機，應回歸適用沒收之基本規定即刑
      法第38條第1 項第2 款之規定作為依據，而該款為職權沒
      收之規定，考量其中插置門號0000000000號之手機已於其
      它犯行項下已宣告沒收，爰不再於轉讓禁藥犯行主文項下
      為沒收之宣告，至其中插置門號0000000000號之手機並未
      扣案，刑法復就此並無追徵、抵償之規定，為免日後執行
      困難，亦裁量不予宣告沒收，併予敘明。
    (四)復按毒品危害防制條例第19條第1 項固規定，犯該條例第
      4 條之罪者，其供犯罪所用或因犯罪所得之財物，均沒收
      之，但不及於供犯罪預備之物。倘係供犯罪預備之物，以
      屬犯罪行為人者為限，始得依刑法第38條第1 項第2 款規
      定諭知沒收（最高法院95年度臺上字第6102號判決意旨參
      照）。經查扣案如附表七編號9 、17所示之電子磅秤、編
      號11、18、19、24所示之分裝袋，分別為被告洪國恩、張
      送明（由李繼祖持有）、梁志豪所有，並供販賣毒品使用
      一節，亦據被告洪國恩、李繼祖、張送明、梁志豪供明在
      卷，其等既販入扣案毒品伺機分裝出售，則電子磅秤顯係
      供各該次販賣第二級毒品前分裝使用，而分裝袋則當係為
      伺機分裝出售而用，然被告洪國恩、張送明、梁志豪既尚
      未實際用於分裝其所欲販賣之毒品，應認僅係預備供將來
      分裝毒品之用，尚屬供犯罪預備之用，故上開電子磅秤及
      分裝袋，應在各次販賣第二級毒品項下，分別依毒品危害
      防制條例第19條第1 項及刑法第38條第1 項第2 款之規定
      宣告沒收（另依毒品危害防制條例第19條第1 項規定內容
      以觀，必須無法沒收之財物始有追徵其價額，或以其財產
      抵償之問題。如該等財物已經扣案，僅於主文宣告沒收即
      為已足，自無再諭知追徵價額或以財產抵償之必要《最高
      法院95年度臺上字第5106號刑事判決參照》。上開行動電
      話手機及電子磅秤既已扣案，應無不能沒收之問題，自毋
      庸併予諭知追徵價額或以財產抵償之旨）。至於附表七編
      號9 、11所示該電子磅秤及分裝袋雖亦供被告洪國恩轉讓
      禁藥之用，然依前揭(三)之說明，此部分既應回歸適用沒收
      之基本規定即刑法第38條第1 項第2 款之規定作為依據，
      而該款為職權沒收之規定，該電子磅秤及分裝袋已於其它
      犯行項下已宣告沒收，爰不再於轉讓禁藥犯行主文項下為
      沒收之宣告。
　４、另其餘扣案如附表七編號2 至5 、10、12、16、20、21、
      22 、23 （指門號0000000000號SIM 卡1 張）、26、27、
      28、29（指含門號0000000000號SIM 卡1 張之手機1 支
      ）之物，被告等人分別陳稱與本案上開販賣或轉讓毒品無
      關，復無其他具體明確之事證可認與前揭犯行有關，且非
      違禁物品，就此部分本院尚無從於本案諭知沒收。而如附
      表七編號6 所示，在被告李翊磊住處所查扣之第一級毒品
      海洛因1 包（驗餘淨重為2.18公克），經鑑定結果確含第
      一級毒品海洛因成分一情，固有法務部調查局99年4 月2
      日調科壹字第09923007720 號鑑定書1 份附卷可稽（見本
      院卷《一》第274 頁），惟其否認為其所有，且此包毒品
      究係何人所有，並未據檢察官偵查及起訴，復無證據證明
      與本案上開各次轉讓禁藥及販賣第二級毒品犯行有關，本
      院即無從自行認定，自亦不得於本案諭知沒收銷燬，均併
      此敘明。
三、無罪部分
（一）公訴意旨另以：
　１、被告劉勝笛、魏育豊、劉勝笛、梁志豪、洪國恩與蔡金良
  　　蔡金良共同基於販賣第二級毒品甲基安非他命之犯意聯絡
      ，為下列行為：
    (一)被告劉勝笛於98年10月30日13時59分許，以所持用之門號
      0000000000號行動電話，撥打被告梁志豪持用之門號0000
      0000 00 號行動電話，通知被告梁志豪攜第二級毒品甲基
      安非他命5 包（每包重約1 錢）至臺中市○○路上之臺灣
      大哥大門市，被告梁志豪到達該處後，便當場交付該5 包
      第二級毒品甲基安非他命予某不詳年籍之男性，該名男性
      則當場交付現金3 萬元予被告梁志豪，被告梁志豪並於同
      日14時38分許，以上開門號0000000000號行動電話撥打禮
      告劉勝笛持用之門號0000000000號行動電話，向被告劉勝
      笛回報交易完畢，迄同日23時許，被告梁志豪便將販得毒
      品之現金3 萬元交予被告劉勝笛。
　　(二)被告劉勝笛於98年10月30日14時50分許，以所持用之門號
      0000000000號行動電話，撥打被告梁志豪持用之門號0000
      000000號行動電話，通知被告梁志豪攜第二級毒品甲基安
      非他命2 包（每包重量約1 錢）至臺中市○○路上之臺灣
      大哥大門市附近的豆花店，梁志豪到達該處後，便當場交
      付該2 包第二級毒品甲基安非他命予某不詳年籍、綽號「
      11」之男性，綽號「11」之人則當場交付現金1 萬2 千元
      予被告梁志豪。迄同日23時許，被告梁志豪便將販得毒品
      之現金1 萬2 千元交予被告劉勝笛。
　　(三)被告洪國恩之客戶打電話予被告洪國恩表示欲購買5 小包
      第二級毒品甲基安非他命，被告洪國恩以不明方式聯絡被
      告劉勝笛，欲向被告劉勝笛購毒品以供應客戶，被告劉勝
      笛遂於98年10月30日21時43分許，以所持用之門號000000
      0000號行動電話，撥打被告梁志豪持用之門號0000000000
      號行動電話，通知被告梁志豪攜第二級毒品甲基安非他命
      5 包（每包重量約1 錢）交付予被告洪國恩，並要求被告
      梁志豪向被告洪國恩收取3 萬元後，被告洪國恩繼於同日
      22時16分許，以所持用之門號0000000000號行動電話，撥
      打被告梁志豪持用之門號0000000000號行動電話與梁志豪
      聯絡，並前往被告梁志豪位於臺中市○○路與中清路之租
      屋處附近，被告梁志豪當場交付該5 包第二級毒品甲基安
      非他命予被告洪國恩，被告洪國恩當場先交付1 萬5 千予
      梁志豪，由被告梁志豪帶回交予被告劉勝笛，餘款1 萬5
      千元則由被告洪國恩於數日後，交予被告劉勝笛。
    (四)張送明於98年11月12日20時22分許，以號碼0000000000電
      話撥打號碼0000000000電話予被告梁志豪，要被告梁志豪
      代為詢問被告劉勝笛手上是否有第二級毒品甲基安非他命
      ，嗣後張送明又於同日20時24分許，以號碼0000000000電
      話撥打號碼0000000000電話予被告梁志豪，要求要10包（
      每包重量約1 錢）第二級毒品甲基安非他命，嗣後被告劉
      勝笛便交付梁志豪10包，由被告梁志豪攜至臺中市○○路
      與進化路口附近之阿Q 茶坊交付予張送明，至於販得毒品
      之代價約3 萬多元，則由張送明與被告劉勝笛以簽賭六合
      彩賭金抵銷。
　　(五)綽號「蟑螂」之蔡昌帆於98年11月29日19時25分許，以號
  　　碼0000000000電話撥打號碼0000000000電話予被告洪國恩
      ，原本僅聯絡欲向被告洪國恩借貸事宜，雙方約定在臺中
      縣潭子鄉三多利電子遊藝場見面，蔡昌帆向被告洪國恩表
      示欲購買價值500 元之毒品，被告洪國恩遂當場販售而交
      付價值500 元份量之甲基安非他命予蔡昌帆，因蔡昌帆向
      被告洪國恩借貸2500元，故購買毒品之代價從借款中之扣
      除，是被告洪國恩僅交付2000元借款予蔡昌帆，剩餘500
      元則由蔡昌帆事後修理被告洪國恩後照鏡之代價作為抵銷
      。
　　(六)黃俊維於98年11月30日0 時44分許，以號碼0000000000電
  　　話撥打號碼0000000000電話予被告洪國恩，聯絡購買價值
      2000元甲基安非他命事宜，雙方約定在黃俊維位於臺中縣
      大里市○○路9 巷64號住處交易，迄同日凌晨2 時許，被
      告洪國恩到達上開處所門口，便當場販售而交付價值2000
      元之甲基安非他命予黃俊維，黃俊維則交付現金2000元予
      被告洪國恩，嗣後被告洪國恩便將販得毒品之現金2000元
      帶回並交予劉勝笛。
　　(七)張晏榮於98年12月4 日23時許，以號碼0000000000電話撥
  　　打號碼0000000000電話予被告洪國恩，聯絡購買毒品事宜
      ，雙方約定在臺中市○○路與崇德路口被告洪國恩所住之
      凱薩假期大樓樓下交易，待張晏榮到達約定地點後，被告
      洪國恩便下樓開車搭載張晏榮，被告洪國恩在車上當場販
      售而交付3.5 公克之甲基安非他命予張晏榮，張晏榮則當
      場交付現金7000元予被告洪國恩，嗣後被告洪國恩便將販
      得毒品之現金7000元帶回並交予被告劉勝笛。
    (八)郭芬蓮與黃俊維於98年12月7 日16時許，以號碼00000000
      00電話撥打號碼0000000000電話予被告洪國恩，聯絡購買
      毒品事宜，雙方約定在臺中市○○路與進化路口之海派飯
      店9 樓房間內，交付郭芬蓮與黃俊維購買之毒品，黃俊維
      當場交付現金1000元予被告洪國恩，尚欠3000元未付，被
      告洪國恩則販售而交付價值4000元之第二級毒品甲基安非
      他命乙包予郭芬蓮與黃俊維，嗣後被告洪國恩便將販得毒
      品之現金1000元帶回並交予被告劉勝笛，剩餘之3000元則
      於日後由黃俊維之母代為給付。
    (九)郭芬蓮於98年12月10日17時22分許，以號碼0000000000電
      話撥打號碼0000000000電話予被告洪國恩，聯絡購買毒品
      事宜，雙方約定在當日20時許，在黃俊維位於臺中縣大里
      市○○路9 巷64號住處交易，迄同日20時許，被告洪國恩
      到達上開處所，由黃俊維在上開處所門口與被告洪國恩交
      易，被告洪國恩當場販售而交付價值2500元之甲基安非他
      命予黃俊維，黃俊維則交付現金2500元予被告洪國恩，嗣
      後被告洪國恩便將販得毒品之現金2500元帶回並交予劉勝
      笛。
    (十)綽號「葉子」之葉忠隴於98年12月10日22時34分許，以號
      碼0000000000電話撥打號碼0000000000電話予被告洪國恩
      ，聯絡購買毒品事宜，雙方約定在臺中市○○路上之肯德
      基速食店前交易，被告洪國恩便命李翊磊攜甲基安非他命
      至上開約定地點，由被告李翊磊當場販售而交付1 包價值
      1000元之甲基安非他命予葉忠隴，葉忠隴交付現金1000
      元予李翊磊，嗣後被告李翊磊便將販得毒品之現金1000元
      帶回並交予被告洪國恩，被告洪國恩復將販得毒品之現金
      1000元交予被告劉勝笛。
    (十一)綽號「葉子」之葉忠隴於98年12月11日0 時36分許，以號
      碼0000000000電話撥打號碼0000000000電話予被告洪國恩
      ，聯絡購買價值2500元毒品事宜，雙方約定在臺中高工交
      易，被告洪國恩當場販售而交付價值3000元份量之甲基安
      非他命，葉忠隴則交付現金2500元予被告洪國恩，嗣後被
      告洪國恩便將販得毒品之現金2500元帶回並交予被告劉勝
      笛。
    因認被告洪國恩就上開(一)、(二)、(四)所示、被告李翊磊就上開
    (一)至(九)、(十一)所示，及被告劉勝笛、魏育豊、梁志豪就上開(五)
    至(十一)所示之行為，另涉犯毒品危害防制條例第4 條第2 項之
    販賣第二級毒品罪嫌。
　２、被告林碧玉明知甲基安非他命為毒品危害防制條例所管制
      之第二級毒品，不得持有、販賣，竟與被告張送明、李繼
      祖共同基於販賣第二級毒品甲基安非他命以營利之犯意聯
      絡，由張送明承租臺中市○區○○街22之3 號2 樓之2 以
      存放供販賣之第二級毒品甲基安非他命，以躲避查緝，並
      推由被告李繼祖居住該處保管，再於出貨前，以不詳方式
      與被告李繼祖聯繫，通知其分裝好放在信箱方便拿取，或
      自行前往該處拿毒品，被告林碧玉則負責以被告張送明所
      持用之門號0000000000號行動電話，與購毒者聯繫或交付
      毒品，而為下列行為：
    (一)張世昌於98年11月27日14時47分許，以門號0000000000號
      電話，撥打門號0000000000號電話予被告張送明，聯絡購
      買毒品事宜，被告張送明在電話中表示要幫張世昌調貨。
      同日16時8 分許，張世昌再以號碼0000000000號電話，撥
      打號碼0000000000號電話予被告張送明，被告張送明便表
      示已經幫張世昌調到貨，雙方遂約定在臺中火車站右側紅
      綠燈交易，迄同日17時許被告張送明始到現場，當場販售
      而交付1 包第二級毒品甲基安非他命予張世昌，張世昌則
      交付現金2000元予被告張送明。
    (二)劉明文於98年11月29日14時3 分許，以門號0000000000號
      電話，撥打號碼0000000000號電話予被告張送明，聯絡購
      買毒品事宜，雙方約定在臺中市力行國小前的天橋下交易
      ，被告張送明當場販售而交付1 包第二級毒品甲基安非他
      命予劉明文，劉明文則交付現金3000元予被告張送明。
    (三)劉明文於98年12月4 日23時29分許，以門號0000000000號
      電話，撥打門號0000000000號電話予被告張送明，聯絡購
      買毒品事宜，雙方約定在臺中市力行國小前的天橋下交易
      ，被告張送明當場販售而交付1 包甲基安非他命予劉明文
      ，然劉明文並未交付現金3000元予被告張送明，迄翌日即
      12 月5日21時許，劉明文始在臺中市○○路上之風尚咖啡
      館附近，交付上開交易毒品之現金3000元予被告張送明。
    (四)張世昌98年12月8 日13時26分許，以門號0000000000號電
      話，撥打號碼0000000000號電話予被告張送明，表明欲購
      買價值1000元之第二級毒品甲基安非他命事宜，雙方約定
      在臺中市臺中市○○○路附近交易，惟因被告張送明遲未
      到場，張世昌便於同日14時28分許，以門號0000000000號
      電話撥打予被告張送明更改交易地點為臺中市○○○路與
      高工路附近，被告張送明當場販售價值1000元之第二級毒
      品甲基安非他命予張世昌，張世昌交付現金1000元予被告
      張送明。
    (五)范永明於99年1 月4 日19時40分許，以門號0000000000號
      電話，撥打門號0000000000號電話予被告張送明，聯絡購
      買毒品事宜，雙方約定在臺中市○○路與南京東路口交易
      ，被告張送明便命綽號「大仔」之人攜帶第二級毒品甲基
      安非他命到場，綽號「大仔」之人當場販售而交付價值
      1000 元 之第二級毒品甲基安非他命予范永明，范永明交
      付現金1000元予綽號「大仔」之人，綽號「大仔」之人則
      於嗣後將販得毒品之現金帶回並交予被告張送明。
    (六)被告張送明於99年1 月17日13時37分許，位拉昌所工作之
      於臺中市西屯區○○○○路50之1 號工廠外，當場販售而交
      付價值3000元之第二級毒品甲基安非他命予拉昌，拉昌本
      欲以電話SIM 卡抵償購買毒品之金錢，惟事後並未給付。
    因認被告林碧玉就上開行為，另涉犯毒品危害防制條例第4
    條第2項之販賣第二級毒品罪嫌。
（二）按犯罪事實應依證據認定之，無證據不得認定犯罪事實；
      不能證明被告犯罪者，應諭知無罪之判決，刑事訴訟法第
      154 條第2 項、第301 條第1 項分別定有明文。次按刑事
      訴訟法第156 條第2 項規定：被告或共犯之自白，不得作
      為有罪判決之唯一證據，仍應調查其他必要之證據，以察
      其是否與事實相符。其立法旨意乃在防範被告或共犯自白
      之虛擬致與真實不符，故對自白在證據上之價值加以限制
      ，明定須藉補強證據以擔保其真實性。而所謂補強證據，
      係指除該自白本身之外，其他足以證明該自白之犯罪事實
      確具有相當程度真實性之證據而言，雖所補強者，非以事
      實之全部為必要，但亦須因補強證據之質量，與自白之相
      互利用，足使犯罪事實獲得確信者，始足當之（最高法院
      96年度台上字第1041號判決要旨供參）。又按事實之認定
      ，應憑證據，如未能發現相當證據，或證據不足以證明，
      自不能以推測或擬制之方法，以為裁判基礎；又所謂認定
      犯罪事實之證據，係指足以認定被告確有犯罪行為之積極
      證據而言，而認定犯罪事實所憑之證據，雖不以直接證據
      為限，間接證據亦包括在內，然而無論直接或間接證據，
      其為訴訟上之證明，須於通常一般人均不致有所懷疑，而
      得確信其為真實之程度，始得據之為有罪之認定，倘其證
      明尚未達到此一程度，而有合理懷疑存在時，事實審復已
      就其心證上理由予以闡述，敘明其如何無從為有罪之確信
      ，因而為無罪之判決，尚不得任意指為違法（最高法院29
      年上字第3105號、40年臺上字第86號、76年臺上字第4986
      號等判例要旨供參）。再按檢察官就被告犯罪事實，應負
      舉證責任，並指出證明之方法；因此，檢察官對於起訴之
      犯罪事實，應負提出證據及說服之實質舉證責任；倘其所
      提出之證據，不足為被告有罪之積極證明，或其闡明之證
      明方法，無從說服法官以形成被告有罪之心證，基於無罪
      推定之原則，自應為被告無罪判決之諭知（最高法院92年
      臺上字第128 號判例要旨供參）；刑事訴訟新制採行改良
      式當事人進行主義後，檢察官負有實質舉證責任，法院僅
      立於客觀、公正、超然之地位而為審判，雖有證據調查職
      責，並無蒐集被告犯罪證據之義務，往昔類如上窮碧落下
      黃泉式之與檢察官聯手蒐證證明被告犯罪之辦案作為，已
      不能存在，是倘檢察官無法提出證據，以說服法院形成被
      告有罪之心證，當應為被告無罪之諭知，俾落實無罪推定
      原則，觀諸刑事訴訟法第154 條第1 項、第2 項、第161
      條第1 項、第2 項及第301 條第1 項規定即明，是若檢察
      官未確實盡其舉證責任，尚不得反指法院不積極蒐集被告
      罪證，存有證據調查未盡之違法（最高法院99年度臺上字
      第2265號判決要旨供參）。
（三）公訴意旨認被告洪國恩、李翊磊、魏育豊、劉勝笛、梁志
      豪等人另分別涉犯上開罪嫌，僅以被告洪國恩曾供述有將
      販賣所收款項交給被告劉勝笛，被告梁志豪曾供述被告洪
      國恩是因被告劉勝笛女友張伽鎂之故，才引進公司（即蔡
      金良販毒集團），而認被告洪國恩、李翊磊及被告魏育豊
      等人均同屬蔡金良販毒集團，至被告林碧玉則係被告張送
      明之女友，並以證人蔡昌帆等人證述曾向被告洪國恩或魏
      育豊或張送明等人購買毒品之證述，以及前揭各項書證及
      扣案物證為其論據。訊據被告洪國恩、李翊磊、魏育豊、
      劉勝笛、梁志豪、林碧玉等人均堅詞否認上開犯行，被告
      洪國恩、李翊磊、魏育豊、劉勝笛、梁志豪均辯稱：被告
      洪國恩、李翊磊，並非蔡金良販毒集團之成員，被告林碧
      玉則辯稱：伊與被告張送明是男女朋友，有時候有幫忙送
      毒品及收款，但此部分伊並未參與等語。
（四）經查：
　１、按刑事訴訟法第156 條第2 項規定：被告或共犯之自白，
　　　不得作為有罪判決之唯一證據，仍應調查其他必要之證據
  　　，以察其是否與事實相符。其立法旨意乃在防範被告自白
    　或共犯之虛擬致與真實不符，故對自白在證據上之價值加
      以限制，明定須藉補強證據以擔保其真實性。又上開所謂
      共犯，應包括任意共犯及必要共犯（含對向犯罪之共犯）
      ，因利用共犯之自白或其他不利於己之陳述，為認定被告
      犯罪之證據，不特與利用被告自己之自白作為其犯罪之證
      明同有自白虛偽性之危險，亦不免有嫁禍於被告而為虛偽
      供述之危險。是以共犯之自白，為其他共犯之罪證時，該
      陳述須無瑕疵可指，且就其他調查，又與事實相符者，始
      得採為其他共同被告犯罪事實之認定。若不為調查，而專
      憑此項供述為其他共同被告犯行之認定，即顯與刑事訴訟
      法第156 條第2 項之規定有違。是依現行刑事訴訟法，被
      告之自白，或共同被告不利於己之陳述雖有證據能力，然
      其證據證明力並非可任由法院依自由心證判斷，而應受相
      當之限制，即尚須另有其他必要之補強證據，以補足其證
      明力。最高法院87年度臺上字第3525號、96年度臺上字第
      901 號均著有判決可資參照。矧毒品危害防制條例第17條
      第1 項之規定，犯該條例第4 條至第8 條、第10條或第11
      條之罪，供出毒品來源，因而查獲其他正犯或共犯者，減
      輕或免除其刑。是施用、販賣或持有毒品之人，如供出毒
      品之來源因而查獲其他正犯或共犯者，既得獲取減輕或免
      除其刑之寬典，為擔保其所為不利於任意共犯之陳述之真
      實性，尤所稱其販賣之毒品係某人所提供及交付之指證，
      不得作為有罪判決之唯一證據，仍須調查其他必要之證據
      ，以察其是否與事實相符。良以販毒者之指證，依毒品危
      害防制條例第17條第1 項之規定，供出毒品來源因而查獲
      其他正犯或共犯者，減輕或免除其刑，其憑信性於通常一
      般人已有所懷疑，縱自形式上觀察，並無瑕疵，其真實性
      仍有待其他必要證據加以補強，且補強之證據須已達於通
      常一般人均不致有所懷疑，而得確信販毒者之指證為真實
      者，始得為有罪之認定。為保障被告人權，貫徹無罪推定
      原則，不能因共同販賣毒品者彼此間之約定及接觸，外人
      不易察覺，致查獲不易、搜證困難等原因，而放棄或減低
      對於犯罪構成要件應予嚴格證據證明之堅持，此項基本原
      則應為法官證據證明力自由判斷職權行使之限制。查：
    (一)被告洪國恩固曾供述有幫被告劉勝笛送毒品給客戶等語（
      見投警刑偵四字第0990002321號卷《一》第13頁），被告
      梁志豪曾供述被告洪國恩是因被告劉勝笛女友張伽鎂之故
      ，才引進公司（即蔡金良販毒集團）等語（見98年度毒偵
      字第338 號卷第63頁背面）；但依前揭卷頁所示之證人蔡
      金良、被告魏育豊、劉勝笛、梁志豪所述，以蔡金良為首
      之販毒集團成員確僅證人蔡金良及被告魏育豊、劉勝笛、
      梁志豪，參以被告洪國恩就其與被告劉勝笛間之關係，亦
      據其於99年3 月18日本院訊問時供述：被告劉勝笛交毒
      品給我，是一次先給我一小批毒品，大約是以半兩為限，
      市價2 萬8 千元，我不用先交給他錢，但是他要我一、二
      天之內要把2 萬8 千元交給他，我通常會依照他的要求在
      一、二天之內把錢交給他，劉勝笛交給我的毒品，他會自
      己先分裝好，他分裝的重量是1 包1 錢，但是因為購毒者
      不會一次購買1 錢的量，所以就由我另外分裝，分裝地點
      是在我的住處，我幫劉勝笛可以讓自己從中獲取甲基安非
      他命施用，例如被告劉勝笛給我半兩的量，我出貨之後，
      扣除回給被告2 萬8 千元，我自己還有獲利5 、6 千元等
      語（見本院卷《一》第59頁背面）；99年8 月3 日本院
      審理時證述：我賣毒品給附表四所示蔡昌帆等人並未曾跟
      被告梁志豪聯絡，毒品來源不是被告梁志豪，錢也沒有交
      給被告梁志豪等語（見本院卷《二》第154 頁）；99年
      9 月28日本院審理時證述：「（問：你為什麼會幫劉勝笛
      送毒品？）因為那時候自己也缺錢。」、「（問：他請你
      幫忙？）不是他請我，是我自己向他提的。（問：你自己
      向他提？）是。（問：你提什麼? ）因為想說，因為那個
      時候，我因為小慈，知道說他們那邊有東西可以拿，後來
      就想說自己要賺錢，問他說可不可以說，叫他東西先給我
      賣，那我再慢慢，馬上說一天還是幾天再還給他，這樣子
      。（問：你直接跟他拿東西去賣？）對。」、「（問：現
      在假設，今天你有一個下線跟你要毒品，他要買5 千元，
      你會跟他拿5 千元的量，賣了以後，再把5 千元交回來給
      劉勝笛，是這樣嗎？）我是直接跟他拿，就是有個基本的
      量多一點。」、「（問：你一次都拿半兩？）是。（問：
      然後呢？）後來自己就大概一、兩天的時間，就是賣掉，
      後來半兩該給他多少錢，錢再拿給他。」、「（問：那勝
      哥知道你賣給誰嗎？）他不知道。（問：那你為何之前在
      偵查中陳述，是幫劉勝迪送毒品？）因為那時後，基於是
      出自在自己的私人情感吧，在幫小慈講話，因為很多客戶
      都是小慈的，就只好說是這樣。（問：檢察官起訴的事實
      裡面，黃俊維、張晏榮、郭芬蓮，還有綽號「蟑螂」的蔡
      昌帆，這一些人是劉勝笛叫你去送毒品的嗎？）不是，我
      也沒這樣講過。（問：所以這些人是你自己去賣的，你跟
      勝哥批貨之後，自己去賣？）是，他不知道我賣給什麼樣
      的人。（問：所以你的意思是說在劉勝迪出事之前，你就
      已經自己有在賣毒品？）是。」、（問：所以你跟勝哥之
      間是上下游的關係，還是你是幫他跑腿的小弟，講白一點
      就是這樣，你是幫他送毒品還是你是跟他批貨來賣，你等
      於是跟他買毒品？）就是先跟他拿，然後再賣完之後，錢
      再該給他多少，就給他多少，這樣的關係。」、「（問：
      所以就是一次跟勝哥批了貨之後，賣完了再跟他批下一次
      ，是不是？）是。（問：那所謂的結算，就是你們就是一
      開始就講好，半兩要多少錢這樣子，你一次就是拿半兩比
      較多是不是？）是。（問：你知道勝哥的毒品來源嗎？）
      不清楚。（問：你認識蔡金良嗎？）不認識，聽過，但是
      連看過人都沒有。」、「（問：你不知道，所以你不是他
      集團裡面的成員？）是，我是很單純當初請求他說幫助我
      ，先讓我做回的這樣。」等語（見本院卷《二》第311 至
      317 頁）。可知，被告洪國恩之前所述與被告劉勝笛間之
      關係，並非共犯之關係，而係上下游之買賣關係。至於被
      告梁志豪雖曾為上開供述，但被告梁志豪僅係聽被告劉勝
      笛指揮交易毒品，其並未能深入了解被告洪國恩與劉勝笛
      間之關係，而蔡金良及被告魏育豊、劉勝笛亦均明確陳明
      被告洪國恩並非該販毒集團成員，由此益證被告洪國恩及
      蔡金良販毒集團所進行之毒品交易，並未存有共犯之關係
      至明。
    (二)被告張送明雖曾供述：曾叫被告林碧玉去幫忙送毒品給買
      家，及收取販毒所得款項（見98年度偵字第2492號卷第60
      頁背面），但其亦供述：我把安非他命放在被告李繼祖租
      屋處，以免被告林碧玉隨手可拿到等語（見98年度偵字第
      2492號卷第58頁背面）；被告林碧玉是我拜託她幫我拿去
      給購毒者，電話有時是她幫我接聽，但是錢是我在收等語
      （見本院卷《一》第84頁背面），足證被告張送明就前述
      販賣毒品行為均由其主導，且不讓被告林碧玉自行接觸毒
      品，從而除非被告張送明推由被告林碧玉出面交付毒品或
      收款時，方能認定其2 人間有犯意聯絡及行為分擔，而論
      以共犯，否則，尚難僅以被告林碧玉曾參與其他共同販賣
      之行為，即遽予推論就被告張送明其他次之販賣毒品行為
      亦有犯意聯絡或行為分擔。
　２、再上開１之(一)、(二)、(四)所示之販賣第二級毒品行為（即附
      表五編號1 至3 ），係由蔡金良販毒集團之成員被告劉勝
　　　笛、梁志豪與購毒者接洽、交易後，將所收款項由交由被
  　　告魏育豊轉蔡金良，上開１之(五)至(九)、(十一)所示之販賣第二
    　級毒品行為，則係由被告洪國恩自己，或被告洪國恩、李
      翊磊與購毒者（即附表四編號5 至10、附表二編號2 ）接
      洽、交易，被告魏育豊、劉勝笛、梁志豪並未參與，而上
      開１之(三)所示之販賣第二級毒品行為（即附表四編號4 、
      附表五編號3 ），則係蔡金良販毒集團之成員被告劉勝笛
      、梁志豪與購毒之被告洪國恩者接洽、交易後，將所收款
      項交由被告魏育豊轉交蔡金良，被告洪國恩因供販賣而購
      得毒品後，自行與不詳之購毒者交易、收款等情，均已詳
      如前述，至上開２之(一)至(六)所示之販賣第二級行為，則係
      由被告張送明出面與購毒者接洽、交易，被告林碧玉並未
      參與一情，迭據被告林碧玉供明在卷，核與被告張送明前
      揭供述僅有時候拜託被告林碧玉幫忙一情相符，復據證
      人劉明文就其於98年11月29日、同年12月4 日、證人張世
      昌就其於98年11月27日、同年12月8 日，分別向被告張送
      明購買毒品之經過，均證述：是直接與被告張送明聯繫，
      並由被告張送明交付毒品及收錢等語（見99年度偵字第24
      92號卷第17至19、26頁、投興警偵字第0990000520號卷第
      88頁背面至89頁背面），證人范永明就其於98年1 月4日
      向被告張送明購買毒品之經過，證述：是直接打電話給被
      告張送明，他叫一位綽號「大仔」的人送毒品來等語（見
      投興警偵字第0990000520號卷第71頁背面至89頁背面、99
      年度偵字第2492號卷第23頁）明確。參以卷附如附表八所
      示之通訊監察譯文所示，被告張送明上開各次販賣第二級
      毒品時，並無被告林碧玉參與之情形，亦有本院98年聲監
      字第1358號通訊監察書及監聽譯文在卷可稽（見99年度警
      聲搜字第93號卷第32至33頁、投興警偵字第0990000520
      號卷第83、87、99、100 至101 、114 頁），足徵被告林
      碧玉所辯並未參與被告張送明該等販賣第二級毒品犯行一
      情，並非不可採。
  ３、故依卷內被告洪國恩、李翊磊、魏育豊、劉勝笛、梁志豪
      、被告林碧玉及同案被告張送明、李繼祖等人之自白，及
      前揭購毒之證人蔡昌帆等人之證詞，僅能證明被告洪國恩
      、李翊磊、魏育豊、劉勝笛、梁志豪、林碧玉等人各有附
      表二至六所示之販毒行為，但被告洪國恩、李翊磊就上開
      １之(一)、(二)、(四)所示之販毒行為、被告李翊磊就上開１之
      (一)至(九)、(十一)所示之販毒行為、被告劉勝笛、魏育豊、梁志
      豪就上開１之(五)至(十一)所示之販毒行為，被告林碧玉就上開
      ２之(一)至(六)所示之販毒行為依檢察官所舉之證據，並無法
      證明渠等各就該等販毒行為，有於事前或事中參與之事實
      。
（五）綜上所述，依舉證分配之法則，對於被告之成罪事項，應
      由檢察官負舉證義務，檢察官無法舉證使本院產生無合理
      懷疑之確信心證，無論被告所辯是否足以採信，亦不得因
      此反面推論被告之罪行成立，致違刑事舉證分配之法則。
      本案檢察官既不能舉證證明被告等人有前述販賣第二級毒
      品之犯行及犯意，而使本院產生無庸置疑之明確心證，則
      本案此部分依罪疑唯輕、罪疑有利於被告原則，自不得對
      被告為不利之認定。此外，本院在得依或應依職權調查證
      據之範圍內，復查無其他積極明確之證據，足以認定被告
      等人有檢察官所指之販賣第二級毒品罪行，自屬不能證明
      被告犯罪，自應為被告等人此部分無罪之諭知。
據上論斷，應依刑事訴訟法第299 條第1 項前段、第301 條第1
項前段，毒品危害防制條例第4 條第2 項、第17條第2 項、第18
條第1 項前段、第19條第1 項，藥事法第83條第1 項，刑法第11
條、第28條、第47條第1 項、第38條第1 項第2 款、第51條第5
款，判決如主文。
本案經檢察官吳孟潔到庭執行職務。
中　　華　　民　　國　　100 　年　　1　　月　　11　　 日
                刑事第十二庭  審判長法  官  郭瑞祥
                                    法  官  簡婉倫
                                    法  官  莊秋燕
以上正本證明與原本無異。
如不服本判決應於收受判決後10日內向本院提出上訴書狀，並應
敘述具體理由；其未敘述上訴理由者，應於上訴期間屆滿後20日
內向本院補提理由書（均須按他造當事人之人數附繕本）「切勿
逕送上級法院」。
                                    書記官  楊賀傑
中　　華　　民　　國　 100　　年　　1 　　月　　11　　日
附錄論罪科刑法條：
毒品危害防制條例第4條
製造、運輸、販賣第一級毒品者，處死刑或無期徒刑；處無期徒
刑者，得併科新臺幣 2 千萬元以下罰金。
製造、運輸、販賣第二級毒品者，處無期徒刑或 7 年以上有期
徒刑，得併科新臺幣 1 千萬元以下罰金。
製造、運輸、販賣第三級毒品者，處 5 年以上有期徒刑，得併
科新臺幣 7 百萬元以下罰金。
製造、運輸、販賣第四級毒品者，處 3 年以上 10 年以下有期
徒刑，得併科新臺幣 3 百萬元以下罰金。
製造、運輸、販賣專供製造或施用毒品之器具者，處 1 年以上
7 年以下有期徒刑，得併科新臺幣 1 百萬元以下罰金。
前五項之未遂犯罰之。
附表一
┌───┬────────┬─────────────┐
│ 編號 │犯罪事實        │主文                      │
├───┼────────┼─────────────┤
│      │如犯罪事實欄一之│洪國恩犯轉讓禁藥罪，處有期│
│  1   │（一）所載      │徒刑陸月。                │
│      │                │                          │
├───┼────────┼─────────────┤
│      │如犯罪事實欄一之│洪國恩、李翊磊共同犯轉讓禁│
│  2   │（二）所載      │藥罪，各處有期徒刑陸月。  │
└───┴────────┴─────────────┘
附表二
┌───┬────────┬─────────────┐
│ 編號 │犯罪事實        │主文                      │
├───┼────────┼─────────────┤
│      │如犯罪事實欄二之│洪國恩、李翊磊共同犯販賣第│
│  1   │（一）所載      │二級毒品罪，洪國恩處有期徒│
│      │                │刑參年捌月，李翊磊處有期徒│
│      │                │刑參年陸月；扣案如附表七編│
│      │                │號7 、8 所示之第二級毒品甲│
│      │                │基安非他命伍包（驗餘淨重計│
│      │                │拾肆點壹捌參零公克）沒收銷│
│      │                │燬之，未扣案之販賣毒品所得│
│      │                │財物新臺幣貳仟元連帶沒收，│
│      │                │如全部或一部不能沒收時，以│
│      │                │其二人之財產連帶抵償之，扣│
│      │                │案如附表七編號9 所示之電子│
│      │                │磅秤壹臺、編號11所示之分裝│
│      │                │袋肆包、編號13所示之行動電│
│      │                │話壹支（不含門號0000000000│
│      │                │號SIM 卡）均沒收。        │
├───┼────────┼─────────────┤
│      │如犯罪事實欄二之│洪國恩、李翊磊共同犯販賣第│
│  2   │（二）所載      │二級毒品罪，洪國恩處有期徒│
│      │                │刑參年捌月，李翊磊處有期徒│
│      │                │刑參年陸月；未扣案之販賣毒│
│      │                │品所得財物新臺幣壹仟元連帶│
│      │                │沒收，如全部或一部不能沒收│
│      │                │時，以其二人之財產連帶抵償│
│      │                │之，扣案如附表七編號9 所示│
│      │                │之電子磅秤壹臺、編號11所示│
│      │                │之分裝袋肆包、編號13所示之│
│      │                │行動電話壹支（不含門號0955│
│      │                │105631號SIM 卡）均沒收。  │
│      │                │                          │
└───┴────────┴─────────────┘
附表三
┌───┬────────┬─────────────┐
│ 編號 │犯罪事實        │主文                      │
├───┼────────┼─────────────┤
│      │如犯罪事實欄三之│洪國恩、李翊磊、張伽鎂共同│
│  1   │（一）所載      │犯販賣第二級毒品罪，洪國恩│
│      │                │處有期徒刑參年捌月，李翊磊│
│      │                │處有期徒刑參年陸月，張伽鎂│
│      │                │處有期徒刑柒年陸月；未扣案│
│      │                │之販賣毒品所得財物新臺幣貳│
│      │                │仟元連帶沒收，如全部或一部│
│      │                │不能沒收時，以其三人之財產│
│      │                │連帶抵償之，扣案如附表七編│
│      │                │號9 所示之電子磅秤壹臺、編│
│      │                │號11所示之分裝袋肆包、編號│
│      │                │1 所示之行動電話壹支（不含│
│      │                │門號0000000000號SIM 卡）均│
│      │                │沒收，未扣案插置門號098196│
│      │                │4497號SIM 卡之行動電話壹支│
│      │                │（不含門號0000000000號SIM │
│      │                │卡）沒收，如全部或一部不能│
│      │                │沒收時，連帶追徵其價額。  │
├───┼────────┼─────────────┤
│      │如犯罪事實欄三之│洪國恩、李翊磊、張伽鎂共同│
│  2   │（二）所載      │犯販賣第二級毒品罪，洪國恩│
│      │                │處有期徒刑參年捌月，李翊磊│
│      │                │處有期徒刑參年陸月，張伽鎂│
│      │                │處有期徒刑柒年陸月；未扣案│
│      │                │之販賣毒品所得財物新臺幣捌│
│      │                │仟元連帶沒收，如全部或一部│
│      │                │不能沒收時，以其三人之財產│
│      │                │連帶抵償之，扣案如附表七編│
│      │                │號9 所示之電子磅秤壹臺、編│
│      │                │號11所示之分裝袋肆包、編號│
│      │                │1 所示之行動電話壹支（不含│
│      │                │門號0000000000號SIM 卡）均│
│      │                │沒收，未扣案插置門號098196│
│      │                │4497號SIM 卡之行動電話壹支│
│      │                │（不含門號0000000000號SIM │
│      │                │卡）沒收，如全部或一部不能│
│      │                │沒收時，連帶追徵其價額。  │
├───┼────────┼─────────────┤
│      │如犯罪事實欄三之│洪國恩、李翊磊、張伽鎂共同│
│  3   │（三）所載      │犯販賣第二級毒品罪，洪國恩│
│      │                │處有期徒刑參年捌月，李翊磊│
│      │                │處有期徒刑參年陸月，張伽鎂│
│      │                │處有期徒刑柒年陸月；未扣案│
│      │                │之販賣毒品所得財物新臺幣柒│
│      │                │仟元連帶沒收，如全部或一部│
│      │                │不能沒收時，以其三人之財產│
│      │                │連帶抵償之，扣案如附表七編│
│      │                │號9 所示之電子磅秤壹臺、編│
│      │                │號11所示之分裝袋肆包、編號│
│      │                │1 所示之行動電話壹支（不含│
│      │                │門號0000000000號SIM 卡）均│
│      │                │沒收，未扣案插置門號098196│
│      │                │4497號SIM 卡之行動電話壹支│
│      │                │（不含門號0000000000號SIM │
│      │                │卡）沒收，如全部或一部不能│
│      │                │沒收時，連帶追徵其價額。  │
└───┴────────┴─────────────┘
附表四
┌───┬────────┬─────────────┐
│ 編號 │犯罪事實        │主文                      │
├───┼────────┼─────────────┤
│      │如犯罪事實欄四之│洪國恩犯販賣第二級毒品罪，│
│  1   │（一）所載      │處有期徒刑參年捌月；未扣案│
│      │                │之販賣毒品所得財物新臺幣壹│
│      │                │仟元沒收，如全部或一部不能│
│      │                │沒收時，以其財產抵償之，扣│
│      │                │案如附表七編號9 所示之電子│
│      │                │磅秤壹臺、編號11所示之分裝│
│      │                │袋肆包、編號13所示之行動電│
│      │                │話壹支（不含門號0000000000│
│      │                │號SIM 卡）均沒收。        │
├───┼────────┼─────────────┤
│      │如犯罪事實欄四之│洪國恩犯販賣第二級毒品罪，│
│  2   │（二）所載      │處有期徒刑參年捌月；未扣案│
│      │                │之販賣毒品所得財物新臺幣貳│
│      │                │仟伍佰元沒收，如全部或一部│
│      │                │不能沒收時，以其財產抵償之│
│      │                │，扣案如附表七編號9 所示之│
│      │                │電子磅秤壹臺、編號11所示之│
│      │                │分裝袋肆包、編號13所示之行│
│      │                │動電話壹支（不含門號09    │
│      │                │00000000號SIM 卡）均沒收。│
├───┼────────┼─────────────┤
│      │如犯罪事實欄四之│洪國恩犯販賣第二級毒品罪，│
│  3   │（三）所載      │處有期徒刑參年捌月；未扣案│
│      │                │之販賣毒品所得財物新臺幣肆│
│      │                │仟元沒收，如全部或一部不能│
│      │                │沒收時，以其財產抵償之，扣│
│      │                │案如附表七編號9 所示之電子│
│      │                │磅秤壹臺、編號11所示之分裝│
│      │                │袋肆包、編號13所示之行動電│
│      │                │話壹支（不含門號0000000000│
│      │                │號SIM 卡）均沒收。        │
├───┼────────┼─────────────┤
│      │如犯罪事實欄四之│洪國恩犯販賣第二級毒品罪，│
│  4   │（四）所載      │處有期徒刑參年捌月；未扣案│
│      │                │之販賣毒品所得財物新臺幣參│
│      │                │萬元沒收，如全部或一部不能│
│      │                │沒收時，以其財產抵償之，扣│
│      │                │案如附表七編號9 所示之電子│
│      │                │磅秤壹臺、編號11所示之分裝│
│      │                │袋肆包均沒收，未扣案插置門│
│      │                │號0000000000號SIM 卡之行動│
│      │                │電話壹支（不含門號00000000│
│      │                │04 號SIM卡）沒收，如全部或│
│      │                │一部不能沒收時，追徵其價額│
│      │                │。                        │
├───┼────────┼─────────────┤
│      │如犯罪事實欄四之│洪國恩犯販賣第二級毒品罪，│
│  5   │（五）所載      │處有期徒刑參年捌月；未扣案│
│      │                │之販賣毒品所得財物新臺幣伍│
│      │                │佰元沒收，如全部或一部不能│
│      │                │沒收時，以其財產抵償之，扣│
│      │                │案如附表七編號9 所示之電子│
│      │                │磅秤壹臺、編號11所示之分裝│
│      │                │袋肆包、編號13所示之行動電│
│      │                │話壹支（不含門號0000000000│
│      │                │號SIM 卡）均沒收。        │
├───┼────────┼─────────────┤
│      │如犯罪事實欄四之│洪國恩犯販賣第二級毒品罪，│
│  6   │（六）所載      │處有期徒刑參年捌月；未扣案│
│      │                │之販賣毒品所得財物新臺幣貳│
│      │                │仟元沒收，如全部或一部不能│
│      │                │沒收時，以其財產抵償之，扣│
│      │                │案如附表七編號9 所示之電子│
│      │                │磅秤壹臺、編號11所示之分裝│
│      │                │袋肆包、編號13所示之行動電│
│      │                │話壹支（不含門號0000000000│
│      │                │號SIM 卡）均沒收。        │
├───┼────────┼─────────────┤
│      │如犯罪事實欄四之│洪國恩犯販賣第二級毒品罪，│
│  7   │（七）所載      │處有期徒刑參年捌月；未扣案│
│      │                │之販賣毒品所得財物新臺幣柒│
│      │                │仟元沒收，如全部或一部不能│
│      │                │沒收時，以其財產抵償之，扣│
│      │                │案如附表七編號9 所示之電子│
│      │                │磅秤壹臺、編號11所示之分裝│
│      │                │袋肆包、編號13所示之行動電│
│      │                │話壹支（不含門號0000000000│
│      │                │號SIM 卡）均沒收。        │
├───┼────────┼─────────────┤
│      │如犯罪事實欄四之│洪國恩犯販賣第二級毒品罪，│
│  8   │（八）所載      │處有期徒刑參年捌月；未扣案│
│      │                │之販賣毒品所得財物新臺幣肆│
│      │                │仟元沒收，如全部或一部不能│
│      │                │沒收時，以其財產抵償之，扣│
│      │                │案如附表七編號9 所示之電子│
│      │                │磅秤壹臺、編號11所示之分裝│
│      │                │袋肆包、編號13所示之行動電│
│      │                │話壹支（不含門號0000000000│
│      │                │號SIM 卡）均沒收。        │
├───┼────────┼─────────────┤
│      │如犯罪事實欄四之│洪國恩犯販賣第二級毒品罪，│
│  9   │（九）所載      │處有期徒刑參年捌月；未扣案│
│      │                │之販賣毒品所得財物新臺幣貳│
│      │                │仟伍佰元沒收，如全部或一部│
│      │                │不能沒收時，以其財產抵償之│
│      │                │，扣案如附表七編號9 所示之│
│      │                │電子磅秤壹臺、編號11所示之│
│      │                │分裝袋肆包、編號13所示之行│
│      │                │動電話壹支（不含門號095510│
│      │                │5631 號SIM 卡）均沒收。   │
├───┼────────┼─────────────┤
│      │如犯罪事實欄四之│洪國恩犯販賣第二級毒品罪，│
│  10  │（十）所載      │處有期徒刑參年捌月；未扣案│
│      │                │之販賣毒品所得財物新臺幣貳│
│      │                │仟伍佰元沒收，如全部或一部│
│      │                │不能沒收時，以其財產抵償之│
│      │                │，扣案如附表七編號9 所示之│
│      │                │電子磅秤壹臺、編號11所示之│
│      │                │分裝袋肆包、編號13所示之行│
│      │                │動電話壹支（不含門號095510│
│      │                │5631 號SIM 卡）均沒收。   │
└───┴────────┴─────────────┘
附表五
┌───┬────────┬─────────────┐
│ 編號 │犯罪事實        │主文                      │
├───┼────────┼─────────────┤
│      │如犯罪事實欄五之│魏育豊、劉勝笛、梁志豪共同│
│  1   │（一）所載      │犯販賣第二級毒品罪，魏育豊│
│      │                │處有期徒刑柒年陸月，劉勝笛│
│      │                │累犯，處有期徒刑參年捌月，│
│      │                │梁志豪處有期徒刑參年陸月；│
│      │                │未扣案之販賣毒品所得財物新│
│      │                │臺幣參萬元與蔡金良連帶沒收│
│      │                │，如全部或一部不能沒收時，│
│      │                │以其三人及蔡金良之財產連帶│
│      │                │抵償之，扣案如附表七編號24│
│      │                │所示之分裝袋壹包沒收，未扣│
│      │                │案插置門號0000000000、0925│
│      │                │480746號SIM 卡之行動電話各│
│      │                │壹支（不含門號0000000000、│
│      │                │0000000000號SIM 卡）沒收，│
│      │                │如全部或一部不能沒收時，連│
│      │                │帶追徵其價額。            │
├───┼────────┼─────────────┤
│      │如犯罪事實欄五之│魏育豊、劉勝笛、梁志豪共同│
│  2   │（二）所載      │犯販賣第二級毒品罪，魏育豊│
│      │                │處有期徒刑柒年陸月，劉勝笛│
│      │                │累犯，處有期徒刑參年捌月，│
│      │                │梁志豪處有期徒刑參年陸月；│
│      │                │未扣案之販賣毒品所得財物新│
│      │                │臺幣壹萬貳仟元與蔡金良連帶│
│      │                │沒收，如全部或一部不能沒收│
│      │                │時，以其三人及蔡金良之財產│
│      │                │連帶抵償之，扣案如附表七編│
│      │                │號24所示之分裝袋壹包沒收，│
│      │                │未扣案插置門號0000000000、│
│      │                │0000000000號SIM 卡之行動電│
│      │                │話各壹支（不含門號00000000│
│      │                │97、0000000000號SIM 卡）沒│
│      │                │收，如全部或一部不能沒收時│
│      │                │，連帶追徵其價額。        │
├───┼────────┼─────────────┤
│      │如犯罪事實欄五之│魏育豊、劉勝笛、梁志豪共同│
│  3   │（三）所載      │犯販賣第二級毒品罪，魏育豊│
│      │                │處有期徒刑柒年陸月，劉勝笛│
│      │                │累犯，處有期徒刑參年捌月，│
│      │                │梁志豪處有期徒刑參年陸月；│
│      │                │未扣案之販賣毒品所得財物新│
│      │                │臺幣參萬元與蔡金良連帶沒收│
│      │                │，如全部或一部不能沒收時，│
│      │                │以其三人及蔡金良之財產連帶│
│      │                │抵償之，扣案如附表七編號24│
│      │                │所示之分裝袋壹包沒收，未扣│
│      │                │案插置門號0000000000、0925│
│      │                │480746號SIM 卡之行動電話各│
│      │                │壹支（不含門號0000000000、│
│      │                │0000000000號SIM 卡）沒收，│
│      │                │如全部或一部不能沒收時，連│
│      │                │帶追徵其價額。            │
├───┼────────┼─────────────┤
│      │如犯罪事實欄五之│魏育豊、劉勝笛、梁志豪共同│
│  4   │（四）所載      │犯販賣第二級毒品罪，魏育豊│
│      │                │處有期徒刑柒年陸月，劉勝笛│
│      │                │累犯，處有期徒刑參年捌月，│
│      │                │梁志豪處有期徒刑參年陸月；│
│      │                │未扣案之販賣毒品所得財物新│
│      │                │臺幣參萬元與蔡金良連帶沒收│
│      │                │，如全部或一部不能沒收時，│
│      │                │以其三人及蔡金良之財產連帶│
│      │                │抵償之，扣案如附表七編號24│
│      │                │所示之分裝袋壹包沒收，未扣│
│      │                │案插置門號0000000000、0925│
│      │                │480746號SIM 卡之行動電話各│
│      │                │壹支（不含門號0000000000、│
│      │                │0000000000號SIM 卡）沒收，│
│      │                │如全部或一部不能沒收時，連│
│      │                │帶追徵其價額。            │
└───┴────────┴─────────────┘
附表六
┌───┬────────┬─────────────┐
│ 編號 │犯罪事實        │主文                      │
├───┼────────┼─────────────┤
│      │如犯罪事實欄六之│林碧玉共同犯販賣第二級毒品│
│  1   │（一）所載      │罪，累犯，處有期徒刑參年柒│
│      │                │月；未扣案之販賣毒品所得財│
│      │                │物新臺幣貳仟元與張送明、李│
│      │                │繼祖連帶沒收，如全部或一部│
│      │                │不能沒收時，以其與張送明、│
│      │                │李繼祖之財產連帶抵償之，扣│
│      │                │案如附表七編號17所示之電子│
│      │                │磅秤貳臺、編號18、19所示之│
│      │                │分裝袋共437 個、編號29所示│
│      │                │插置門號0000000000號SIM 卡│
│      │                │之行動電話壹支（不含門號09│
│      │                │00000000號SIM 卡）均沒收。│
├───┼────────┼─────────────┤
│      │如犯罪事實欄六之│林碧玉共同犯販賣第二級毒品│
│  2   │（二）所載      │罪，累犯，處有期徒刑參年柒│
│      │                │月；未扣案之販賣毒品所得財│
│      │                │物新臺幣貳仟元與張送明、李│
│      │                │繼祖連帶沒收，如全部或一部│
│      │                │不能沒收時，以其與張送明、│
│      │                │李繼祖之財產連帶抵償之，扣│
│      │                │案如附表七編號17所示之電子│
│      │                │磅秤貳臺、編號18、19所示之│
│      │                │分裝袋共437 個、編號29所示│
│      │                │插置門號0000000000號SIM 卡│
│      │                │之行動電話壹支（不含門號09│
│      │                │00000000號SIM 卡）均沒收。│
│      │                │                          │
├───┼────────┼─────────────┤
│      │如犯罪事實欄六之│林碧玉共同犯販賣第二級毒品│
│  3   │（三）所載      │罪，累犯，處有期徒刑參年柒│
│      │                │月；未扣案之販賣毒品所得財│
│      │                │物新臺幣貳仟元與張送明、李│
│      │                │繼祖連帶沒收，如全部或一部│
│      │                │不能沒收時，以其與張送明、│
│      │                │李繼祖之財產連帶抵償之，扣│
│      │                │案如附表七編號17所示之電子│
│      │                │磅秤貳臺、編號18、19所示之│
│      │                │分裝袋共437 個、編號29所示│
│      │                │插置門號0000000000號SIM 卡│
│      │                │之行動電話壹支（不含門號09│
│      │                │00000000號SIM 卡）均沒收。│
├───┼────────┼─────────────┤
│      │如犯罪事實欄六之│林碧玉共同犯販賣第二級毒品│
│  4   │（四）所載      │罪，累犯，處有期徒刑參年柒│
│      │                │月；扣案如附表七編號25所示│
│      │                │之第二級毒品甲基安非他命壹│
│      │                │包（驗餘淨重零點零伍壹伍公│
│      │                │克）沒收銷燬之，未扣案之販│
│      │                │賣毒品所得財物新臺幣參仟元│
│      │                │與張送明、李繼祖連帶沒收，│
│      │                │如全部或一部不能沒收時，以│
│      │                │其與張送明、李繼祖之財產連│
│      │                │帶抵償之，扣案如附表七編號│
│      │                │17 所 示之電子磅秤貳臺、編│
│      │                │號18 、19 所示之分裝袋共43│
│      │                │7 個、編號29所示插置門號09│
│      │                │00000000號SIM 卡之行動電話│
│      │                │壹支（不含門號0000000000號│
│      │                │SIM 卡）均沒收。          │
└───┴────────┴─────────────┘
附表七
┌──┬─────────────────────────┬─────┬───────┐
│編號│物品名稱　　                                      │數量／單位│持有人/ 查扣地│
│    │                                                  │          │點            │
│    │                                                  │          │              │
├──┼─────────────────────────┼─────┼───────┤
│ １ │NOKIA行動電話（含SIM卡，門號0000-000000號）       │1／支     │李翊磊臺中市雙│
├──┼─────────────────────────┼─────┤十路2 段48巷7 │
│ ２ │MOTOROLA行動電話（含SIM卡，門號0000-000000號）    │1／支     │號4 樓之1     │
├──┼─────────────────────────┼─────┤              │
│ ３ │分裝袋                                            │1／包     │              │
├──┼─────────────────────────┼─────┤              │
│ ４ │鏟子（吸管製成）                                  │2／支     │              │
├──┼─────────────────────────┼─────┤              │
│ ５ │吸食器管子                                        │2／支     │              │
├──┼─────────────────────────┼─────┤              │
│ ６ │海洛因（含袋重2.5公克）                           │1／包     │              │
├──┼─────────────────────────┼─────┤              │
│ ７ │甲基安非他命（含袋重0.3公克）                     │1／包     │              │
├──┼─────────────────────────┼─────┼───────┤
│ ８ │甲基安非他命                                      │４／包    │洪國恩臺中市雙│
├──┼─────────────────────────┼─────┤十路2 段48巷7 │
│ ９ │電子磅秤                                          │1／臺     │號4 樓之1     │                                          ││
├──┼─────────────────────────┼─────┤              │
│ １０ │安非他命吸食器                                    │1／組     │              │
├──┼─────────────────────────┼─────┤              │
│  │分裝袋                                            │4／包     │              │
├──┼─────────────────────────┼─────┤              │
│  │INEIT行動電話（含SIM卡，門號0000-000000號）       │1／支     │              │
├──┼─────────────────────────┼─────┤              │
│  │三星廠牌動電話（含SIM卡，門號0000-000000號）      │1／支     │              │
├──┼─────────────────────────┼─────┼───────┤
│  │臺灣大哥大SIM卡（門號0000-000000號）              │1／張     │張伽鎂臺中市雙│
│    │                                                  │          │十路2 段48巷7 │
│    │                                                  │          │號4 樓之1     │
│    │                                                  │          │              │
├──┼─────────────────────────┼─────┼───────┤
│  │甲基安非他命                                      │10／小包  │李繼祖臺中市自│
├──┼─────────────────────────┼─────┤強街22之3 號2 │
│  │ANYCALL行動電話（含SIM卡，門號0000-000000號）     │1／支     │樓之2         │
├──┼─────────────────────────┼─────┤              │
│  │電子磅秤                                          │2／臺     │              │
├──┼─────────────────────────┼─────┤              │
│  │0.04mm x40mm x32mm夾鏈袋                          │347／個   │              │
├──┼─────────────────────────┼─────┤              │
│  │0.04mm x70mmx50mm夾鏈袋                           │90／個    │              │
├──┼─────────────────────────┼─────┤              │
│  │吸食安非他命用之玻璃球管                          │5／支     │              │
├──┼─────────────────────────┼─────┼───────┤
│  │安非他命吸食器                                    │1／組     │梁志豪臺中市北│
├──┼─────────────────────────┼─────┤平路2 段5 號6 │
│  │行動電話（均含SIM 卡，門號0000-000000 、另一門號不│2／支     │樓之21        │
│    │詳）                                              │          │              │
├──┼─────────────────────────┼─────┤              │
│  │SIM 卡（門號：0000-000000 、0000-000000 、另一門號│3／張     │              │
│    │不詳）                                            │          │              │
├──┼─────────────────────────┼─────┤              │
│  │分裝袋                                            │1／包     │              │
├──┼─────────────────────────┼─────┼───────┤
│  │甲基安非他命                                      │1／包     │林碧玉臺中市山│
│    │                                                  │          │西路2 段8 巷1 │
│    │                                                  │          │號前          │
├──┼─────────────────────────┼─────┤              │
│  │吸食器                                            │1／組     │              │
├──┼─────────────────────────┼─────┤              │
│  │行動電話（含SIM 卡3 張，門號：0000-000000 、0917-4│2／支     │              │
│    │14644、0000000000號）                             │          │              │
├──┼─────────────────────────┼─────┼───────┤
│  │吸食器                                            │1／組     │  張送明臺中市│
├──┼─────────────────────────┼─────┤  漢口路4 段49│
│  │行動電話（含SIM 卡，門號0000-000000 、0000-000000 │2／支     │  號11樓之7   │
│    │號）                                              │          │              │
└──┴─────────────────────────┴─────┴───────┘
 附表八之（一）
┌──┬─────────┬───────┬─────────────────────┐
│編號│通話對象          │監聽時間      │監聽內容                                  │
├──┼─────────┼───────┼─────────────────────┤
│ １ │Ａ：張送明        │98.11.27.     │Ｂ：叔阿，你說要打給我都沒打？            │
│    │   （0000-000000）│14：47：24    │Ａ：阿就沒有，怎麼打給你？                │
│    │Ｂ：張世昌        │              │Ｂ：這樣喔？那現在有嗎？                  │
│    │   （0000-000000）│              │Ａ：也還沒有阿。                          │
│    │                  │              │Ｂ：今天晚上有嗎？                        │
│    │                  │              │Ａ：這個我不敢跟你說哪時候有，我也在等阿。│
│    │                  │              │Ｂ：晚一點看你要不要打給我啦，2啦。       │
│    │                  │              │Ａ：好好。                                │
│    │                  │              │Ｂ：要不然明阿，在問我。                  │
│    │                  │              │Ａ：我盡量啦，你別地方問看看比較快啦。    │
│    │                  │              │Ｂ：好。                                  │
├──┼─────────┼───────┼─────────────────────┤
│ ２ │Ａ：張送明        │98.11.27.     │Ｂ：叔阿。                                │
│    │   （0000-000000）│16：08：01    │Ａ：怎樣？                                │
│    │Ｂ：張世昌        │              │Ｂ：沒啦，打電話問你一下，好嗎？          │
│    │   （0000-000000）│              │Ａ：我向朋友調啦，你要多少啦。            │
│    │                  │              │Ｂ：2啦。                                 │
│    │                  │              │Ａ：你要哪裏拿？                          │
│    │                  │              │Ｂ：我怎麼知道，看你阿你哪裡方便。        │
│    │                  │              │Ａ：你過去車站那邊。                      │
│    │                  │              │Ｂ：現在過去嗎？                          │
│    │                  │              │Ａ：嗯，現在過來，我跟朋友借一些。        │
├──┼─────────┼───────┼─────────────────────┤
│ ３ │Ａ：張送明        │98.11.27.     │Ｂ：叔阿，我過去你有在那邊嗎？            │
│    │   （0000-000000）│16：14：21    │Ａ：我在外面要過去。                      │
│    │Ｂ：張世昌        │              │Ｂ：我在哪裡等？                          │
│    │   （0000-000000）│              │Ａ：你就在那裡等我一下子就到了。          │
│    │                  │              │Ｂ：你要拿給我是嗎？我要找誰？            │
│    │                  │              │Ａ：到時候我會叫朋友拿給你。              │
│    │                  │              │Ｂ：你會叫人拿給我是嗎，我是替明阿拿的啦，│
│    │                  │              │    我剛剛跟他通電話，他跟我說2 天給你可以│
│    │                  │              │    嗎？                                  │
│    │                  │              │Ａ：你也知道我是向人家調的，你還這樣做？  │
│    │                  │              │Ｂ：我知道，我剛剛要過去跟他拿錢，好啦，  │
│    │                  │              │    2000我給你啦。                        │
│    │                  │              │                                          │
├──┼─────────┼───────┼─────────────────────┤
│ ４ │Ａ：張送明        │98.11.27.     │Ｂ：叔阿，你到了嗎？                      │
│    │   （0000-000000）│16：51：03    │Ａ：到了。                                │
│    │Ｂ：張世昌        │              │Ｂ：我騎機車，快到了。                    │
│    │   （0000-000000）│              │                                          │
│    │                  │              │                                          │
│    │                  │              │                                          │
├──┼─────────┼───────┼─────────────────────┤
│ ５ │Ａ：張送明        │98.11.27.     │Ｂ：叔阿，你要去別地方嗎？                │
│    │   （0000-000000）│16：57：06    │Ａ：你過來就好了。                        │
│    │Ｂ：張世昌        │              │Ｂ：一樣在火車站嗎？〔臺中市○○路10號11樓│
│    │   （0000-000000）│              │    之14 之 代號〕                        │
│    │                  │              │Ａ：嗯。                                  │
├──┼─────────┼───────┼─────────────────────┤
│ ６ │Ａ：張送明        │98.11.27.     │Ｂ：我到了，你在哪裡。                    │
│    │   （0000-000000）│17：01：41    │Ａ：好啦，我在樓上跟人家講話啦，我等一下下│
│    │Ｂ：張世昌        │              │    去啦                                  │
│    │   （0000-000000）│              │                                          │
└──┴─────────┴───────┴─────────────────────┘
 附表八之（二）
┌──┬─────────┬───────┬─────────────────────┐
│編號│通話對象          │監聽時間      │監聽內容                                  │
├──┼─────────┼───────┼─────────────────────┤
│ １ │Ａ：張送明        │98.11.29.     │Ｂ：明哥，我阿文啦，現在有空嗎。          │
│    │   （0000-000000）│14：03：42    │Ａ：有勒，東光路豬屠宰場你知道嗎？        │
│    │Ｂ：劉明文        │              │Ｂ：豬屠宰場在哪裡？東光路靠近哪裏？      │
│    │   （0000-000000）│              │Ａ：力行路那裡，東光路在對面，鐵枝路這邊是│
│    │                  │              │    力行路。                              │
│    │                  │              │Ｂ：那邊我不熟，我要找一下。              │
│    │                  │              │Ａ：你就從車站旁邊那一條一直走就對了，都不│
│    │                  │              │    用轉彎。                              │
│    │                  │              │Ｂ：我在松竹路這邊。                      │
│    │                  │              │Ａ：你知道力行國小嗎？                    │
│    │                  │              │Ｂ：知道。                                │
│    │                  │              │Ａ：你到力行國小，我在過去帶你。          │
├──┼─────────┼───────┼─────────────────────┤
│ ２ │Ａ：張送明        │98.11.29.     │Ａ：你要還我3000塊是嗎？                  │
│    │   （0000-000000）│14：06：00    │Ｂ：恩。                                  │
│    │Ｂ：劉明文        │              │                                          │
│    │   （0000-000000）│              │                                          │
│    │                  │              │                                          │
├──┼─────────┼───────┼─────────────────────┤
│ ３ │Ａ：張送明        │98.11.29.     │約力行路等                                │
│    │   （0000-000000）│14：19：35    │                                          │
│    │Ｂ：劉明文        │              │                                          │
│    │   （0000-000000）│              │                                          │
│    │                  │              │                                          │
├──┼─────────┼───────┼─────────────────────┤
│ ４ │Ａ：張送明        │98.11.29.     │Ｂ告知到了。                              │
│    │   （0000-000000）│14：21：39    │                                          │
│    │Ｂ：劉明文        │              │                                          │
│    │   （0000-000000）│              │                                          │
│    │                  │              │                                          │
├──┼─────────┼───────┼─────────────────────┤
│ ５ │Ａ：張送明        │98.11.29.     │Ａ：我買東西一下馬上到。                  │
│    │   （0000-000000）│14：38：10    │                                          │
│    │Ｂ：劉明文        │              │                                          │
│    │   （0000-000000）│              │                                          │
│    │                  │              │                                          │
└──┴─────────┴───────┴─────────────────────┘
 附表八之（三）
┌──┬─────────┬───────┬─────────────────────┐
│編號│通話對象          │監聽時間      │監聽內容                                  │
├──┼─────────┼───────┼─────────────────────┤
│ １ │Ａ：張送明        │98.12.4.      │Ｂ：明哥，你現在有空嗎？                  │
│    │   （0000-000000）│23：29：58    │Ａ：到前天我帶你過去那邊力行那邊。        │
│    │Ｂ：劉明文        │              │Ｂ：不過我跟差你3000好嗎，我明天領錢再給你│
│    │   （0000-000000）│              │    。                                    │
│    │                  │              │Ａ：好啦。                                │
│    │                  │              │Ｂ：謝謝，我到了在打給妳。                │
├──┼─────────┼───────┼─────────────────────┤
│ ２ │Ａ：張送明        │98.12.4.      │Ａ：等一下喔。                            │
│    │   （0000-000000）│23：46：47    │Ｂ：在哪裡等？                            │
│    │Ｂ：劉明文        │              │Ａ：天橋下。                              │
│    │   （0000-000000）│              │Ｂ：好。                                  │
├──┼─────────┼───────┼─────────────────────┤
│ ３ │Ａ：張送明        │98.12.5.      │Ｂ：到哪裡找你？                          │
│    │   （0000-000000）│20：57：38    │Ａ：我在漢口路。                          │
│    │Ｂ：劉明文        │              │Ｂ：我到了再打給妳。                      │
│    │   （0000-000000）│              │                                          │
│    │                  │              │                                          │
│    │                  │              │                                          │
├──┼─────────┼───────┼─────────────────────┤
│ ４ │Ａ：張送明        │98.12.5.      │Ａ：啊文。                                │
│    │   （0000-000000）│21：02：12    │Ｂ：我到了。                              │
│    │Ｂ：劉明文        │              │Ａ：在三媽臭臭鍋門口。                    │
│    │   （0000-000000）│              │                                          │
│    │                  │              │                                          │
│    │                  │              │                                          │
├──┼─────────┼───────┼─────────────────────┤
│ ５ │Ａ：張送明        │98.12.5.      │Ａ：你騎往崇德路的方向，左手邊有一家名人風│
│    │   （0000-000000）│21：03：41    │    尚咖啡館旁邊有一家三媽臭臭鍋。        │
│    │Ｂ：劉明文        │              │Ｂ：好。                                  │
│    │   （0000-000000）│              │                                          │
└──┴─────────┴───────┴─────────────────────┘
 附表八之（四）
┌──┬─────────┬───────┬─────────────────────┐
│編號│通話對象          │監聽時間      │監聽內容                                  │
├──┼─────────┼───────┼─────────────────────┤
│ １ │Ａ：張送明        │98.12.8.      │Ｂ：叔阿，世昌，你在哪裡，有在台中嗎？    │
│    │   （0000-000000）│13：26：20    │Ａ：有勒，要幹嘛。                        │
│    │Ｂ：張世昌        │              │Ｂ：我3點打給你好嗎？                     │
│    │   （0000-000000）│              │Ａ：我等一下要去鄉下。                    │
│    │                  │              │Ｂ：你要下去打給我。                      │
├──┼─────────┼───────┼─────────────────────┤
│ ２ │Ａ：張送明        │98.12.8.      │Ａ：你要怎樣用？我要出門了。              │
│    │   （0000-000000）│13：52：33    │Ｂ：好。                                  │
│    │Ｂ：張世昌        │              │                                          │
│    │   （0000-000000）│              │                                          │
├──┼─────────┼───────┼─────────────────────┤
│ ３ │Ａ：張送明        │98.12.8.      │Ａ：你要怎樣用？                          │
│    │   （0000-000000）│13：53：13    │Ｂ：1拉。                                 │
│    │Ｂ：張世昌        │              │Ａ：人勒？                                │
│    │   （0000-000000）│              │Ｂ：我在旱溪東路這裡。                    │
│    │                  │              │Ａ：你到前天你載明ㄟ之後去買檳榔那裡等。  │
│    │                  │              │Ｂ：好多久？                              │
│    │                  │              │Ａ：我等一下就到了。（購買毒品）          │
├──┼─────────┼───────┼─────────────────────┤
│ ４ │Ａ：張送明        │98.12.8.      │Ｂ：你要回鄉下，我到中投那邊等你。        │
│    │   （0000-000000）│14：28：00    │Ａ：好。                                  │
│    │Ｂ：張世昌        │              │Ｂ：我在我家那邊等你。                    │
│    │   （0000-000000）│              │Ａ：好。                                  │
├──┼─────────┼───────┼─────────────────────┤
│ ５ │Ａ：張送明        │98.12.8.      │Ａ：5分鐘到。                             │
│    │   （0000-000000）│15：04：45    │Ｂ：好                                    │
│    │Ｂ：張世昌        │              │                                          │
│    │   （0000-000000）│              │                                          │
├──┼─────────┼───────┼─────────────────────┤
│ ６ │Ａ：張送明        │98.12.8.      │Ａ：到了。                                │
│    │   （0000-000000）│15：11：20    │                                          │
│    │Ｂ：張世昌        │              │                                          │
│    │   （0000-000000）│              │                                          │
├──┼─────────┼───────┼─────────────────────┤
│ ７ │Ａ：張送明        │98.12.8.      │Ａ罵Ｂ沒時間觀念，B 稱馬上到（註：毒品交易│
│    │   （0000-000000）│15：14：51    │）                                        │
│    │Ｂ：張世昌        │              │                                          │
│    │   （0000-000000）│              │                                          │
└──┴─────────┴───────┴─────────────────────┘
 附表八（五）
┌──┬─────────┬───────┬─────────────────────┐
│編號│通話對象          │監聽時間      │監聽內容                                  │
├──┼─────────┼───────┼─────────────────────┤
│ １ │Ａ：張送明        │99.1.4.       │Ｂ：明哥，給我差1500，我身上剩500。       │
│    │  （0000-000000） │19：40：12    │Ａ：我這陣子很辛苦啦。                    │
│    │Ｂ：范永明        │              │Ｂ：怎麼辦？                              │
│    │  （0000-000000） │              │Ａ：真的不行。                            │
│    │                  │              │Ｂ：那就是要有現金？                      │
│    │                  │              │Ａ：嗯。                                  │
│    │                  │              │Ｂ：方便嗎？禮拜五就給你。                │
│    │                  │              │Ａ：現在就很辛苦。                        │
│    │                  │              │Ｂ：我問看看，有再打給你。                │
├──┼─────────┼───────┼─────────────────────┤
│ ２ │Ａ：張送明        │99.1.4.       │Ｂ：明哥，先拿一張，好嗎？                │
│    │  （0000-000000） │20：28：13    │Ａ：現在？                                │
│    │Ｂ：范永明        │              │Ｂ：嗯。                                  │
│    │  （0000-000000） │              │Ａ：晚一點！                              │
│    │                  │              │Ｂ：幾點？                                │
│    │                  │              │Ａ：現在幾點？                            │
│    │                  │              │Ｂ：八點半。                              │
│    │                  │              │Ａ：九點半左右。                          │
│    │                  │              │Ｂ：差不多時間我騎過去。                  │
├──┼─────────┼───────┼─────────────────────┤
│ ３ │Ａ：張送明        │99.1.4.       │Ｂ：明哥，到了。                          │
│    │  （0000-000000） │21：21：34    │Ａ：你去時鐘那邊。                        │
│    │Ｂ：范永明        │              │Ｂ：好。                                  │
│    │  （0000-000000） │              │Ａ：在時鐘那邊站著，我會叫人出去。        │
├──┼─────────┼───────┼─────────────────────┤
│ ４ │Ａ：張送明        │99.1.4.       │Ａ：我拜託大哥拿去給你。                  │
│    │  （0000-000000） │21：25：14    │Ｂ：嗯。                                  │
│    │Ｂ：范永明        │              │Ａ：大哥你認識吧？                        │
│    │  （0000-000000） │              │Ｂ：嗯。                                  │
├──┼─────────┼───────┼─────────────────────┤
│ ５ │Ａ：張送明        │99.1.4.       │Ａ：工作處理好了嗎？                      │
│    │  （0000-000000） │21：45：29    │Ｂ：好了，謝謝。                          │
│    │Ｂ：范永明        │              │                                          │
│    │  （0000-000000） │              │                                          │
└──┴─────────┴───────┴─────────────────────┘
 附表八（六）
┌──┬─────────┬───────┬─────────────────────┐
│編號│通話對象          │監聽時間      │監聽內容                                  │
├──┼─────────┼───────┼─────────────────────┤
│ １ │Ａ：張送明        │99.1.17.      │Ａ：到了。                                │
│    │  （0000-000000） │13：37：48    │Ｂ：我知道。                              │
│    │Ｂ：拉昌          │              │                                          │
│    │  （0000-000000） │              │                                          │
│    │                  │              │                                          │
├──┼─────────┼───────┼─────────────────────┤
│ ２ │Ａ：張送明        │99.1.17.      │Ａ：阿帕，幫我找看看有沒電話卡。          │
│    │  （0000-000000） │15：40：37    │Ｂ：嗯。                                  │
│    │Ｂ：拉昌          │              │Ａ：A4的不要，中華電信，遠傳和信都可以，一│
│    │  （0000-000000） │              │    張跟你買一千。                        │
│    │                  │              │Ｂ：現在很難，哥。                        │
│    │                  │              │Ａ：所以我要找你幫忙。                    │
│    │                  │              │Ｂ：晚上我會去找他們，有我會找你。        │
│    │                  │              │Ａ：能夠有多少張盡量拿。                  │
└──┴─────────┴───────┴─────────────────────┘
